【裁判字號】    97,上訴,16
【裁判日期】    970416
【裁判案由】    常業詐欺
【裁判全文】
臺灣高等法院高雄分院刑事判決          97年度上訴字第16號
上  訴  人  臺灣高雄地方法院檢察署檢察官
被      告  甲○○
                    現於台灣高雄看守所羈押中
選      任  張碧華律師
            林石猛律師
辯  護  人  李佳冠律師
上列上訴人因被告常業詐欺案件，不服臺灣高雄地方法院96年度
易字第2892號中華民國96年11月20日第一審判決（起訴案號：臺
灣高雄地方法院檢察署96年度偵字第13875 號），提起上訴，本
院判決如下：
    主  文
原判決撤銷。
甲○○所犯如附表一所示柒拾捌罪，各處如附表一編號1 至78所
示之刑，其中附表一編號1 至44及編號46至78均減為如附表編號
1 至44及46至78所示之刑，其中附表一編號5 至78所犯扣案如附
表三（編號11除外）、附表四（編號5 至7 除外）、附表五（編
號6 、7 除外）、附表六、附表七、附表八（編號1 除外）、附
表九（編號1 、3 至5 、7 至9 、11至16除外）、附表十（編號
2除 外）、附表十一（編號1 、4 、5 除外）、附表十二（編號
1至3、8 、11、12除外）、附表十五所示之物均沒收。應執行有
期徒刑柒年陸月，其中附表一編號5 至78所犯扣案如附表三（編
號11除外）、附表四（編號5 至7 除外）、附表五（編號6 、7
除外）、附表六、附表七、附表八（編號1 除外）、附表九（編
號1 、3 至5 、7 至9 、11至16除外）、附表十（編號2 除外）
、附表十一（編號1 、4 、5 除外）、附表十二（編號1 至3 、
8、11 、12除外）、附表十五所示之物均沒收。
    事  實
一、甲○○自95年3 月間起至同年6 月15日止，基於概括之犯意
    並意圖為自己不法所有之詐欺犯意，明知其並無與任何銀行
    間有委任代辦貸款之業務，仍在報紙上刊登廣告，偽稱代為
    辦理信用貸款，連續使附表二編號1 －1 、1 －2 、1 －3
    之被害人子○○、辰○○○、Ｒ○○於附表二編號1 －1 、
    1 －2 、1 －3 所示聯繫時間依廣告所示方式回電，甲○○
    遂使用變聲器接聽電話，並以不同名義要求被害人先行匯款
    至其指定帳戶，使上開被害人陷於錯誤，於附表二編號1 －
    1 、1 －2 、1 －3 所示匯款、轉帳時間，依其要求將附表
    二編號1 －1 、1 －2 、1 －3 所示之金額，匯入附表二編
    號1 －1 、1 －2 、1 －3 所示之帳戶，甲○○藉此詐得上
    開金錢。
二、甲○○又於95年6 月13日、17日、22日又分別以上開方式向
    附表二編號2 、3 、4 被害人Ｈ○○、黃瓊玄、申○○3 人
    分別於附表二編號2 、3 、4 所示之時間施用詐術，致Ｈ○
    ○、黃瓊玄、申○○分別於附表二編號2 、3 、4 所示之時
    間交付款項。
三、嗣甲○○為增加詐騙所得，又自95年7 月1 日起又與沈家茜
    、王瑜瑋、賴筠婷、莊恭岳、陳靜君、謝維祥、吳婕瑜、郭
    純珠、江明宏、化慕蘭、余夢純、陳泰宇、江紫婕、陳韻婷
    、林曉芳、阮士峰、邱俊仁（以上共犯均另由臺灣地方法院
    檢察署偵辦中）合組詐欺集團，共同意圖為自己不法之所有
    ，基於詐欺取財之犯意聯絡，由甲○○操縱詐欺集團之運作
    ，江明宏、陳泰宇、莊恭岳擔任小組長，並將詐欺集團總部
    設臺中市○○路○ 段873 號6 樓之3 及臺中市○○路○ 段18
    2 號17樓之10等地，另設置臺中市○區○○路1 段56號9 樓
    及南投縣南投市○○路709 號等地作為小組工作處所，甲○
    ○並指揮陳泰宇從事收買行動電話人頭卡與金融機構人頭帳
    戶，並再以上開方式刊登廣告吸引附表二編號5 至78所示之
    被害人酉○○等74人於附表二編號5 至78所示聯繫時間回電
    ，再由賴筠婷、陳靜君、江紫婕、化慕蘭、吳婕瑜、阮士峰
    、邱俊仁、郭純珠、余夢純、陳韻婷、林曉芳、沈家茜等人
    ，以辦理銀行貸款「專員」身分接聽電話，先詢問來電之被
    害人欲申辦之貸款額度、職業、信用狀況、聯絡方式等基本
    資料，並告知上開被害人可代其先向銀行申辦、約2 至3 小
    時後，集團成員即打電話告知其貸款已申辦成功，惟需辦理
    法院公證之程序，嗣即有集團成員冒稱律師，要求其先行繳
    交保險費用、保全費、切結費用、律師費等不同名目之費用
    ，以此方式使被害人陷於錯誤，而使附表二編號5 （被害人
    酉○○）至編號78（被害人卯○○），於附表二編號5 至78
    所示之匯款、轉帳時間，並將附表二編號5 至78所示之金額
    ，匯入如附表二編號5 至78所示之人頭帳戶內而交付財物；
    再由甲○○指示擔任車手之王瑜瑋、謝維祥在各地金融機構
    提領款項。集團成員所詐得之金額，由甲○○獲得3 成、集
    團成員獲得6 成、各小組長獲得1 成，車手王瑜瑋、謝維祥
    則由甲○○另行支付報酬。嗣被害人己○○向高雄市政府警
    察局報案，該局報請臺灣高雄地方法院檢察官指揮偵辦並執
    行搜索，分別在臺中市○○路○ 段182 號17樓之10，扣得甲
    ○○與江明宏等人如附表三、附表五至八、附表十、附表十
    三、附表十四所示之物；在台中市○○區○○路永新巷北三
    弄28號605 室，扣得如附表四所示之物；在台中市○區○○
    路一段56號9 樓之1 ，扣得如附表九所示之物；在南投縣南
    投市○○路709 號，扣得如附表十一所示之物；在南投縣南
    投市○○路68號9 樓之2 ，扣得如附表十二所示之物；在南
    投縣草屯鎮○○路14之8 號，扣得如附表十五所示之物。
四、案經己○○訴由高雄市政府警察局報請臺灣高雄地方法院檢
    察署檢察官偵查起訴。
    理  由
壹、程序部分：
一、按案件由犯罪地或被告之住所、居所或所在地之法院管轄，
    此為刑事訴訟法第5 條第1 項所規定，惟於一人犯數罪之情
    形時，為相牽連之案件，數同級法院管轄之案件相牽連者，
    得合併由其中一法院管轄，刑事訴訟法第7 條第1款、第6條
    第1 項定有明文。此所謂得合併由其中一法院管轄，係指各
    法院對於無管轄權之案件，因與其有管轄權之案件相牽連，
    而取得該案件之管轄權而言。查本件被害人ｎ○○、Ｓ○○
    等人之住居所係在高雄縣（市），復其所見之詐欺廣告係自
    夾報而來，且其匯款地點亦在位於高雄縣（市）之金融機構
    等情，業據各該被害人於警詢中證述在卷。而被害人因陷於
    錯誤所為之匯款行為應屬詐騙行為之結果地，則揆諸上揭法
    條所示，本院就被告詐欺被害人ｎ○○、Ｓ○○等人犯行之
    部分既有管轄權，則就屬被告所犯其他詐欺犯行部分，自亦
    應取得管轄權，合先敘明。
二、按本件被告甲○○所犯係死刑、無期徒刑、最輕本刑為3 年
    以上有期徒刑以外之罪，其於準備程序就被訴事實為有罪之
    陳述，經本院告知簡式審判程序之旨，並聽取其與檢察官之
    意見後，本院認無不得或不宜改依簡式審判程序進行之情事
    ，依刑事訴訟法第273 條之1 第1 項規定，裁定進行簡式審
    判程序。又本件卷內之物證、書證等證據，依同法第273 條
    之2 規定，不受第159 條第1 項關於傳聞法則規定之限制，
    依法均有證據能力。
貳、實體部分：
一、本件被告甲○○連續犯上揭詐欺附表二編號1 －1 、1 －2
    、1 －3 之被人之被害人子○○、辰○○○、Ｒ○○及分別
    詐取附表二編號2 、3 、4 之被害人Ｈ○○、黃瓊玄、申○
    ○，並共同詐取附表二編號5 ～78之被害人酉○○等74人事
    實，已供承不諱，且經附表二所示之被害人子○○等人於警
    詢中指訴及共犯江明宏等人於警詢、偵查中供述明確，並有
    附表二所示之被害人子○○等人之匯款紀錄及交易明細暨（
    警二、三、四卷），復有監聽譯文（警一卷）附卷可佐，並
    扣案電話晶片卡等證物足憑，被告之自白核與事實相符，本
    件事證明確，被告甲○○犯詐欺取財犯行洵堪認定。
二、本案相關法律之比較適用：
    按行為後法律有變更者，適用行為時之法律，但行為後之法
    律有利於行為人者，適用最有利於行為人之法律，修正後刑
    法第2 條第1 項定有明文。再按本次法律變更，比較時應就
    罪刑有關之共犯、未遂犯、想像競合犯、牽連犯、連續犯、
    結合犯，以及累犯加重、自首減輕暨其他法定加減原因（如
    身分加減）與加減例等一切情形，綜其全部罪刑之結果而為
    比較（最高法院95年5 月23日95年度第8 次刑庭會議決議參
    照）。查本件被告甲○○為對被害人子○○、辰○○○、馮
    建忠（附表二編號1 －1 、1 －2 、1 －3） 施用詐術行為
    後，刑法業經總統於94年2 月2 日修正公布，並依刑法施行
    法第10條之1 規定自95年7 月1 日施行。職是，本件自應就
    被告此部分行為前、後相關法律有修正者，依前揭規定暨決
    議意旨加以比較以資適用。茲說明如下：
 1、法定罰金刑部分：被告行為時之刑法第339 條第1 項之法定
    刑分別為「5 年以下有期徒刑或拘役，得併科3 千元以下罰
    金」，又均依修正前罰金罰鍰提高標準條例第1 條前段規定
    、提高10倍，及依修正前刑法第33條第5 款規定「罰金：銀
    元1 元以上」，是上開各罪之罰金刑部分經提高並折算為新
    臺幣後，最高分別可罰新臺幣9 萬、1 萬5 千元及1 萬5 千
    元，最低則均為新臺幣3 元。至被告行為後公布施行之刑法
    施行法第1 條之1 規定：「中華民國94年1 月7 日刑法修正
    施行後，刑法分則編所定罰金之貨幣單位為新臺幣。94年1
    月7 日刑法修法時，刑法分則編未修正之條文定有罰金者，
    自94年1 月7 日刑法修正施行後，就其所定數額提高為30倍
    。但72年6 月26日至94年1 月7日 新增或修正之條文，就其
    所定數額提高為3 倍」。加以刑法第33條關於罰金數額之規
    定，由銀元1 元以上，修正為新臺幣1 千元以上，以百元計
    算。其修正結果，上開各罪法定刑之罰金刑最高額部分數額
    雖與修正前相同，惟最低額部分則均已提高為新臺幣1 千元
    ，經比較新、舊法之結果，應以被告行為時之舊法對其較為
    有利。
 2、連續犯部分：被告上開3 次行為後，刑法第56條之連續犯規
    定亦已刪除，被告之犯行，因行為後新法業已刪除連續犯之
    規定，此刪除雖非犯罪構成要件之變更，但顯已影響行為人
    刑罰之法律效果，自屬法律有變更，比較新、舊法結果，仍
    應適用較有利於被告之行為時法律即舊法論以連續犯。
 3、有關數罪併罰之規定：修正前刑法第51條第5 款規定：
    「宣告多數有期徒刑者，於各刑中之最長期以上，各刑合併
    之刑期以下，定其刑期。但不得逾20年」，而依修正後之刑
    法第51條第5 款之規定：「宣告多數有期徒刑者，於各刑中
    之最長期以上，各刑合併之刑期以下，定其刑期。但不得逾
    30年」。比較結果，修正後刑法並非較有利於被告，應依刑
    法第2 條第1 項前段規定，適用行為時法律即修正前刑法第
    51條第5 款規定。本件被告對被害人子○○、辰○○○、馮
    建忠（附表二編號1 －1 、1 －2 、1 －3） 所為與刑法修
    正後被告詐欺附表編號二之其餘被害人，定應執行刑部分，
    以適用行為時之舊法於被告較為有利。
三、核被告甲○○對附表二編號1 －1 、1 －2 、1 －3 （被害
    人子○○、辰○○○、Ｒ○○）所為之詐欺犯行，係犯修正
    前刑法339 條第1 項之詐欺罪。又被告對附表二編號1 －1
    、1 －2 、1 －3 （被害人子○○、辰○○○、Ｒ○○）所
    為之詐欺犯行，其時間緊接，所犯罪名相同，顯係基於概括
    犯意為之，應依修正前刑法第56條連續犯之規定論以一罪，
    並加重其刑。另被告對附表二編號2 至78所示之其餘被害人
    所為係犯修正後刑法第339 條第1 項之詐欺罪。另被告犯附
    表二行為中對同一被害人有多次款項之行為時，係基於被告
    同一施用詐術行為，且各項行為之獨立性極為薄弱，均屬接
    續行為，為一罪，其中編號2 、3 、4 （被害人Ｈ○○、黃
    瓊玄、申○○），其施用詐術時間雖分別為95年6 月13日、
    6 月17日、6 月22日前某日，惟被害人Ｈ○○、黃瓊玄、申
    ○○等3 人（附表二編號2 、3 、4） 多次交付款項係基於
    被告同一施用術行為，被害人多次交付款項，應屬接續行為
    ，已如前述，而其等最後交付款項時間分別為96年1 月3 日
    、95年7 月13日、7 月11日，已於95年7 月1 日刑法修法後
    ，故上開3 罪應依修正後之刑法，分別各論一罪。其餘被告
    就95年7 月1 日以後所犯附表二編號5 至78所示詐欺犯行，
    亦均屬行為互異，犯意各別，均各論以一罪。被告就附表二
    編號5 至78詐欺取財部分，與沈家茜、賴筠婷、莊恭岳、陳
    靜君、陳泰宇、郭純珠、王瑜瑋、江明宏、余夢純、江紫婕
    、化慕蘭、吳婕瑜、謝維祥、陳韻婷、林曉芳、阮士峰、邱
    俊仁，有犯意聯絡及行為分擔，均為共同正犯。另被告所犯
    上開78罪間，其犯意各別，行為互殊，應分論併罰。原審據
    以對被告論罪科刑，固非無見。惟查（一）被告對附表二編
    號1 －1 、1 －2 、1 －3 之被害人，應依修正前刑法第56
    條連續犯之規定論處。另被告犯附表二編號2 、3 、4 之被
    害人最後詐得款項時間分別為刑法修正後之96年1 月3 日、
    95年7 月13日、7 月11日，故上開3 罪應分別各論一罪。原
    審認被告對附表二編號編號1 －1 、1 －2 、1 －3 、2 、
    3 、4 被害人所為係犯常業欺詐罪，並變更起訴法條，則有
    未洽。（二）又按刑事審判旨在實現刑罰權之分配的正義，
    故法院對有罪之被告科刑，應符合罪刑相當之原則，使罰當
    其罪，此所以刑法第57條明定科刑時應審酌一切情狀，尤應
    注意該條所列10款事項以為科刑輕重之標準。本件被告所對
    附編二之被害人犯上開78罪間所詐之金額多寡不一，情節應
    屬輕重有別，原審對附表二編號5 至78之被害人所犯詐欺罪
    ，均量處相同之刑度，亦有未當。檢察官上訴指摘原判決對
    被告多次詐騙金額不盡相同，惟均量處相同之刑度，且量刑
    過輕，非無理由。原判決既有前揭可議之處，自應由本院撤
    銷改判。爰審酌被告為詐欺集團之核心成員，居於幕後主導
    地位，參與作案之情節重大，又其年輕力壯，不思自食其力
    ，竟為私利，以變音及糾合其所屬之成員冒稱銀行專員向被
    害人偽稱貸款成功造成經濟上弱勢之被害人受有財產上損失
    且迄今均未與被害人和解賠償，足見惡性匪淺，量刑本不宜
    從輕，然念及犯後坦承犯行等一切情狀，對附表二編號編號
    1 －1 、1 －2 、1 －3 之被害人子○○、辰○○○、Ｒ○
    ○所犯詐欺罪部分，量處附表一編號1 之所示刑；對附表二
    編號2 至78之被害人Ｈ○○等人則依序各量處附表一編號2
    至78之所示刑。又被告本案所犯如附表一所示之78罪中，除
    附表一編號45量刑已逾有期徒刑1 年6 月不予減刑外，其餘
    犯罪時間皆在96年4 月24日以前，且宣告刑未逾有期徒刑1
    年6 月，均合於中華民國96年罪犯減刑條例第3 條第1 項第
    15款規定之減刑條件，爰依該條例第2 條第1 項第3 款規定
    ，各減其宣告刑二分之一，如附表編號2 至78所示，並就所
    犯78罪依修正前刑法第51條第5 款，應執行有期徒刑7 年6
    月，以示懲警。
六、末按共同正犯因相互間利用他人之行為，以遂行其犯意之實
    現，本於責任共同之原則，有關沒收部分，對於共犯間供犯
    罪所用之物，自均應為沒收之諭知。查附表三（編號11除外
    ）、附表四（編號5 至7 除外）、附表五（編號6 、7 除外
    ）、附表六、附表七、附表八（編號1 除外）、附表九（編
    號1 、3 至5 、7 至9 、11至16除外）、附表十（編號2 除
    外）、附表十一（編號1 、4 、5 除外）、附表十二（編號
    1 至3 、8 、11、12除外）、附表十五所示之物，分別係本
    件附表一編號5 至78犯行之犯罪所得物抑或被告或其共犯所
    有供犯本案所用及犯本案預備之物（詳見附表三至十五「備
    考」所述）等情，業據被告及其共犯供陳在卷，爰依刑法第
    38條第1 項第1 款、第2 款宣告沒收；至於，就附表四編號
    8 、附表五編號1 、附表六編號1 、2 、附表八編號7 、附
    表九編號2 、6 、10、附表十編號1 、附表十一編號2 、3
    、附表十二編號6 、7 、附表十五等所示之物，被告雖於原
    審辯稱：均非係供本案犯罪所用之物云云。惟查上開行動電
    話或晶片卡均係該詐欺集團所用之節費行動電話及門號，顯
    係用於為詐欺行為無訛，此有證人即南屏電信股份有限公司
    員工陳素美於警詢時證陳在卷（警四卷828 ～831 頁），並
    有高雄市警察局96年5 月9 日偵查報告附卷可憑（偵一卷60
    ～91頁），是被告上開辯詞，並不足採。另查附表三編號11
    、附表四編號5 至7 、附表五編號6 、7 、附表八編號1 、
    附表九編號1 、3 至5 、7 至9 、11至16、附表十編號2 、
    附表十一編號1 、4 、5 、附表十二編號1 至3 、8 、11、
    12、附表十三、附表十四等所示之物，係與本案無關或非本
    案被告所有之物乙節，已經被告於審理中及其共犯於警詢時
    供述明確，復查無其他證據可認與本案有關，且均非違禁物
    ，爰不予宣告沒收，附此敘明。
據上論斷，應依刑事訴訟法第369 條第1 項前段、第364 條、第
299 條第1 項前段、第273 條之1 第1 項，刑法第2 條第1 項、
第28條、第339 條第1 項、第38條第1 項第2 款、第3 款、修正
前刑法第56條、第339 條第1 項、第51條第5 款，中華民國96年
罪犯減刑條例第2 條第1 項第3 款、第7 條、第10條第1 項，判
決如主文。
本案經檢察官姜麗儒到庭執行職務。
中    華    民    國    97    年    4     月    16    日
                  刑事第八庭    審判長法  官   李炫德
                                      法  官   郭玫利
                                      法  官   李政庭
以上正本證明與原本無異。
不得上訴。
中    華    民    國    97    年    4     月    16    日
                                      書記官   吳福連
附錄本件判決論罪科刑法條：
刑法第339條第1項
意圖為自己或第三人不法之所有，以詐術使人將本人或第三人之
物交付者，處5 年以下有期徒刑、拘役或科或併科1 千元以下罰
金。
以前項方法得財產上不法之利益或使第三人得之者，亦同。
前二項之未遂犯罰之。
附表一：
┌──┬─────────────────────────────┐
│ １ │甲○○連續意圖為自己不法之所有，以詐術使人將本人之物交付，│
│    │處有期徒刑壹年，減為有期徒刑陸月。                        │
│    │                                                          │
├──┼─────────────────────────────┤
│    │甲○○意圖為自己不法之所有，以詐術使人將本人之物交付，處有│
│ 2  │期徒刑壹年陸月，減為有期徒刑玖月。                        │
│    │                                                          │
├──┼─────────────────────────────┤
│    │甲○○意圖為自己不法之所有，以詐術使人將本人之物交付，處有│
│ 3  │期徒刑壹年，減為有期徒刑陸月。                            │
│    │                                                          │
├──┼─────────────────────────────┤
│    │甲○○意圖為自己不法之所有，以詐術使人將本人之物交付，處有│
│ 4  │期徒刑捌月，減為有期徒刑肆月。                            │
│    │                                                          │
├──┼─────────────────────────────┤
│ 5  │甲○○共同意圖為自己不法之所有，以詐術使人將本人之物交付，│
│    │處有期徒刑肆月，減為有期徒刑貳月。                        │
│    │扣案如附表三（編號11除外）、附表四（編號5 至7 除外）、附表│
│    │五（編號6、7 除外）、附表六、附表七、附表八（編號1 除外） │
│    │、附表九（編號1 、3 至5 、7 至9 、11至16除外）、附表十（編│
│    │號2 除外）、附表十一（編號1 、4 、5 除外）、附表十二（編號│
│    │1 至3 、8 、11、12除外）、附表十五所示之物均沒收。        │
├──┼─────────────────────────────┤
│ 6  │甲○○共同意圖為自己不法之所有，以詐術使人將本人之物交付，│
│    │處有期徒刑肆月，減為有期徒刑貳月。                        │
│    │扣案如附表三（編號11除外）、附表四（編號5 至7 除外）、附表│
│    │五（編號6、7 除外）、附表六、附表七、附表八（編號1 除外） │
│    │、附表九（編號1 、3 至5 、7 至9 、11至16除外）、附表十（編│
│    │號2 除外）、附表十一（編號1 、4 、5 除外）、附表十二（編號│
│    │1 至3 、8 、11、12除外）、附表十五所示之物均沒收。        │
├──┼─────────────────────────────┤
│ 7  │甲○○共同意圖為自己不法之所有，以詐術使人將本人之物交付，│
│    │處有期徒刑捌月，減為有期徒刑肆月。                        │
│    │扣案如附表三（編號11除外）、附表四（編號5 至7 除外）、附表│
│    │五（編號6、7 除外）、附表六、附表七、附表八（編號1 除外） │
│    │、附表九（編號1 、3 至5 、7 至9 、11至16除外）、附表十（編│
│    │號2 除外）、附表十一（編號1 、4 、5 除外）、附表十二（編號│
│    │1 至3 、8 、11、12除外）、附表十五所示之物均沒收。        │
├──┼─────────────────────────────┤
│ 8  │甲○○共同意圖為自己不法之所有，以詐術使人將本人之物交付，│
│    │處有期徒刑肆月，減為有期徒刑貳月。                        │
│    │扣案如附表三（編號11除外）、附表四（編號5 至7 除外）、附表│
│    │五（編號6、7 除外）、附表六、附表七、附表八（編號1 除外） │
│    │、附表九（編號1 、3 至5 、7 至9 、11至16除外）、附表十（編│
│    │號2 除外）、附表十一（編號1 、4 、5 除外）、附表十二（編號│
│    │1 至3 、8 、11、12除外）、附表十五所示之物均沒收。        │
├──┼─────────────────────────────┤
│ 9  │甲○○共同意圖為自己不法之所有，以詐術使人將本人之物交付，│
│    │處有期徒刑肆月，減為有期徒刑貳月。                        │
│    │扣案如附表三（編號11除外）、附表四（編號5 至7 除外）、附表│
│    │五（編號6、7 除外）、附表六、附表七、附表八（編號1 除外） │
│    │、附表九（編號1 、3 至5 、7 至9 、11至16除外）、附表十（編│
│    │號2 除外）、附表十一（編號1 、4 、5 除外）、附表十二（編號│
│    │1 至3 、8 、11、12除外）、附表十五所示之物均沒收。        │
├──┼─────────────────────────────┤
│ 10 │甲○○共同意圖為自己不法之所有，以詐術使人將本人之物交付，│
│    │處有期徒刑肆月，減為有期徒刑貳月。                        │
│    │扣案如附表三（編號11除外）、附表四（編號5 至7 除外）、附表│
│    │五（編號6、7 除外）、附表六、附表七、附表八（編號1 除外） │
│    │、附表九（編號1 、3 至5 、7 至9 、11至16除外）、附表十（編│
│    │號2 除外）、附表十一（編號1 、4 、5 除外）、附表十二（編號│
│    │1 至3 、8 、11、12除外）、附表十五所示之物均沒收。        │
├──┼─────────────────────────────┤
│ 11 │甲○○共同意圖為自己不法之所有，以詐術使人將本人之物交付，│
│    │處有期徒刑捌月，減為有期徒刑肆月。                        │
│    │扣案如附表三（編號11除外）、附表四（編號5 至7 除外）、附表│
│    │五（編號6、7 除外）、附表六、附表七、附表八（編號1 除外） │
│    │、附表九（編號1 、3 至5 、7 至9 、11至16除外）、附表十（編│
│    │號2 除外）、附表十一（編號1 、4 、5 除外）、附表十二（編號│
│    │1 至3 、8 、11、12除外）、附表十五所示之物均沒收。        │
├──┼─────────────────────────────┤
│    │甲○○共同意圖為自己不法之所有，以詐術使人將本人之物交付，│
│ 12 │處有期徒刑肆月，減為有期徒刑貳月。                        │
│    │扣案如附表三（編號11除外）、附表四（編號5 至7 除外）、附表│
│    │五（編號6、7 除外）、附表六、附表七、附表八（編號1 除外） │
│    │、附表九（編號1 、3 至5 、7 至9 、11至16除外）、附表十（編│
│    │號2 除外）、附表十一（編號1 、4 、5 除外）、附表十二（編號│
│    │1 至3 、8 、11、12除外）、附表十五所示之物均沒收。        │
├──┼─────────────────────────────┤
│ 13 │甲○○共同意圖為自己不法之所有，以詐術使人將本人之物交付，│
│    │處有期徒刑捌月，減為有期徒刑肆月。                        │
│    │扣案如附表三（編號11除外）、附表四（編號5 至7 除外）、附表│
│    │五（編號6、7 除外）、附表六、附表七、附表八（編號1 除外） │
│    │、附表九（編號1 、3 至5 、7 至9 、11至16除外）、附表十（編│
│    │號2 除外）、附表十一（編號1 、4 、5 除外）、附表十二（編號│
│    │1 至3 、8 、11、12除外）、附表十五所示之物均沒收。        │
├──┼─────────────────────────────┤
│ 14 │甲○○共同意圖為自己不法之所有，以詐術使人將本人之物交付，│
│    │處有期徒刑捌月，減為有期徒刑肆月。                        │
│    │扣案如附表三（編號11除外）、附表四（編號5 至7 除外）、附表│
│    │五（編號6、7 除外）、附表六、附表七、附表八（編號1 除外） │
│    │、附表九（編號1 、3 至5 、7 至9 、11至16除外）、附表十（編│
│    │號2 除外）、附表十一（編號1 、4 、5 除外）、附表十二（編號│
│    │1 至3 、8 、11、12除外）、附表十五所示之物均沒收。        │
├──┼─────────────────────────────┤
│ 15 │甲○○共同意圖為自己不法之所有，以詐術使人將本人之物交付，│
│    │處有期徒刑肆月，減為有期徒刑貳月。                        │
│    │扣案如附表三（編號11除外）、附表四（編號5 至7 除外）、附表│
│    │五（編號6、7 除外）、附表六、附表七、附表八（編號1 除外） │
│    │、附表九（編號1 、3 至5 、7 至9 、11至16除外）、附表十（編│
│    │號2 除外）、附表十一（編號1 、4 、5 除外）、附表十二（編號│
│    │1 至3 、8 、11、12除外）、附表十五所示之物均沒收。        │
├──┼─────────────────────────────┤
│ 16 │甲○○共同意圖為自己不法之所有，以詐術使人將本人之物交付，│
│    │處有期徒刑肆月，減為有期徒刑貳月。                        │
│    │扣案如附表三（編號11除外）、附表四（編號5 至7 除外）、附表│
│    │五（編號6、7 除外）、附表六、附表七、附表八（編號1 除外） │
│    │、附表九（編號1 、3 至5 、7 至9 、11至16除外）、附表十（編│
│    │號2 除外）、附表十一（編號1 、4 、5 除外）、附表十二（編號│
│    │1 至3 、8 、11、12除外）、附表十五所示之物均沒收。        │
├──┼─────────────────────────────┤
│ 17 │甲○○共同意圖為自己不法之所有，以詐術使人將本人之物交付，│
│    │處有期徒刑肆月，減為有期徒刑貳月。                        │
│    │扣案如附表三（編號11除外）、附表四（編號5 至7 除外）、附表│
│    │五（編號6、7 除外）、附表六、附表七、附表八（編號1 除外） │
│    │、附表九（編號1 、3 至5 、7 至9 、11至16除外）、附表十（編│
│    │號2 除外）、附表十一（編號1 、4 、5 除外）、附表十二（編號│
│    │1 至3 、8 、11、12除外）、附表十五所示之物均沒收。        │
├──┼─────────────────────────────┤
│ 18 │甲○○共同意圖為自己不法之所有，以詐術使人將本人之物交付，│
│    │處有期徒刑肆月，減為有期徒刑貳月。                        │
│    │扣案如附表三（編號11除外）、附表四（編號5 至7 除外）、附表│
│    │五（編號6、7 除外）、附表六、附表七、附表八（編號1 除外） │
│    │、附表九（編號1 、3 至5 、7 至9 、11至16除外）、附表十（編│
│    │號2 除外）、附表十一（編號1 、4 、5 除外）、附表十二（編號│
│    │1 至3 、8 、11、12除外）、附表十五所示之物均沒收。        │
├──┼─────────────────────────────┤
│ 19 │甲○○共同意圖為自己不法之所有，以詐術使人將本人之物交付，│
│    │處有期徒刑肆月，減為有期徒刑貳月。                        │
│    │扣案如附表三（編號11除外）、附表四（編號5 至7 除外）、附表│
│    │五（編號6、7 除外）、附表六、附表七、附表八（編號1 除外） │
│    │、附表九（編號1 、3 至5 、7 至9 、11至16除外）、附表十（編│
│    │號2 除外）、附表十一（編號1 、4 、5 除外）、附表十二（編號│
│    │1 至3 、8 、11、12除外）、附表十五所示之物均沒收。        │
├──┼─────────────────────────────┤
│ 20 │甲○○共同意圖為自己不法之所有，以詐術使人將本人之物交付，│
│    │處有期徒刑肆月，減為有期徒刑貳月。                        │
│    │扣案如附表三（編號11除外）、附表四（編號5 至7 除外）、附表│
│    │五（編號6、7 除外）、附表六、附表七、附表八（編號1 除外） │
│    │、附表九（編號1 、3 至5 、7 至9 、11至16除外）、附表十（編│
│    │號2 除外）、附表十一（編號1 、4 、5 除外）、附表十二（編號│
│    │1 至3 、8 、11、12除外）、附表十五所示之物均沒收。        │
├──┼─────────────────────────────┤
│ 21 │甲○○共同意圖為自己不法之所有，以詐術使人將本人之物交付，│
│    │處有期徒刑捌月，減為有期徒刑肆月。                        │
│    │扣案如附表三（編號11除外）、附表四（編號5 至7 除外）、附表│
│    │五（編號6、7 除外）、附表六、附表七、附表八（編號1 除外） │
│    │、附表九（編號1 、3 至5 、7 至9 、11至16除外）、附表十（編│
│    │號2 除外）、附表十一（編號1 、4 、5 除外）、附表十二（編號│
│    │1 至3 、8 、11、12除外）、附表十五所示之物均沒收。        │
├──┼─────────────────────────────┤
│ 22 │甲○○共同意圖為自己不法之所有，以詐術使人將本人之物交付，│
│    │處有期徒刑捌月，減為有期徒刑肆月。                        │
│    │扣案如附表三（編號11除外）、附表四（編號5 至7 除外）、附表│
│    │五（編號6、7 除外）、附表六、附表七、附表八（編號1 除外） │
│    │、附表九（編號1 、3 至5 、7 至9 、11至16除外）、附表十（編│
│    │號2 除外）、附表十一（編號1 、4 、5 除外）、附表十二（編號│
│    │1 至3 、8 、11、12除外）、附表十五所示之物均沒收。        │
├──┼─────────────────────────────┤
│ 23 │甲○○共同意圖為自己不法之所有，以詐術使人將本人之物交付，│
│    │處有期徒刑捌月，減為有期徒刑肆月。                        │
│    │扣案如附表三（編號11除外）、附表四（編號5 至7 除外）、附表│
│    │五（編號6、7 除外）、附表六、附表七、附表八（編號1 除外） │
│    │、附表九（編號1 、3 至5 、7 至9 、11至16除外）、附表十（編│
│    │號2 除外）、附表十一（編號1 、4 、5 除外）、附表十二（編號│
│    │1 至3 、8 、11、12除外）、附表十五所示之物均沒收。        │
├──┼─────────────────────────────┤
│ 24 │甲○○共同意圖為自己不法之所有，以詐術使人將本人之物交付，│
│    │處有期徒刑肆月，減為有期徒刑貳月。                        │
│    │扣案如附表三（編號11除外）、附表四（編號5 至7 除外）、附表│
│    │五（編號6、7 除外）、附表六、附表七、附表八（編號1 除外） │
│    │、附表九（編號1 、3 至5 、7 至9 、11至16除外）、附表十（編│
│    │號2 除外）、附表十一（編號1 、4 、5 除外）、附表十二（編號│
│    │1 至3 、8 、11、12除外）、附表十五所示之物均沒收。        │
├──┼─────────────────────────────┤
│ 25 │甲○○共同意圖為自己不法之所有，以詐術使人將本人之物交付，│
│    │處有期徒刑肆月，減為有期徒刑貳月。                        │
│    │扣案如附表三（編號11除外）、附表四（編號5 至7 除外）、附表│
│    │五（編號6、7 除外）、附表六、附表七、附表八（編號1 除外） │
│    │、附表九（編號1 、3 至5 、7 至9 、11至16除外）、附表十（編│
│    │號2 除外）、附表十一（編號1 、4 、5 除外）、附表十二（編號│
│    │1 至3 、8 、11、12除外）、附表十五所示之物均沒收。        │
├──┼─────────────────────────────┤
│ 26 │甲○○共同意圖為自己不法之所有，以詐術使人將本人之物交付，│
│    │處有期徒刑肆月，減為有期徒刑貳月。                        │
│    │扣案如附表三（編號11除外）、附表四（編號5 至7 除外）、附表│
│    │五（編號6、7 除外）、附表六、附表七、附表八（編號1 除外） │
│    │、附表九（編號1 、3 至5 、7 至9 、11至16除外）、附表十（編│
│    │號2 除外）、附表十一（編號1 、4 、5 除外）、附表十二（編號│
│    │1 至3 、8 、11、12除外）、附表十五所示之物均沒收。        │
├──┼─────────────────────────────┤
│ 27 │甲○○共同意圖為自己不法之所有，以詐術使人將本人之物交付，│
│    │處有期徒刑肆月，減為有期徒刑貳月。                        │
│    │扣案如附表三（編號11除外）、附表四（編號5 至7 除外）、附表│
│    │五（編號6、7 除外）、附表六、附表七、附表八（編號1 除外） │
│    │、附表九（編號1 、3 至5 、7 至9 、11至16除外）、附表十（編│
│    │號2 除外）、附表十一（編號1 、4 、5 除外）、附表十二（編號│
│    │1 至3 、8 、11、12除外）、附表十五所示之物均沒收。        │
├──┼─────────────────────────────┤
│ 28 │甲○○共同意圖為自己不法之所有，以詐術使人將本人之物交付，│
│    │處有期徒刑肆月，減為有期徒刑貳月。                        │
│    │扣案如附表三（編號11除外）、附表四（編號5 至7 除外）、附表│
│    │五（編號6、7 除外）、附表六、附表七、附表八（編號1 除外） │
│    │、附表九（編號1 、3 至5 、7 至9 、11至16除外）、附表十（編│
│    │號2 除外）、附表十一（編號1 、4 、5 除外）、附表十二（編號│
│    │1 至3 、8 、11、12除外）、附表十五所示之物均沒收。        │
├──┼─────────────────────────────┤
│ 29 │甲○○共同意圖為自己不法之所有，以詐術使人將本人之物交付，│
│    │處有期徒刑肆月，減為有期徒刑貳月。                        │
│    │扣案如附表三（編號11除外）、附表四（編號5 至7 除外）、附表│
│    │五（編號6、7 除外）、附表六、附表七、附表八（編號1 除外） │
│    │、附表九（編號1 、3 至5 、7 至9 、11至16除外）、附表十（編│
│    │號2 除外）、附表十一（編號1 、4 、5 除外）、附表十二（編號│
│    │1 至3 、8 、11、12除外）、附表十五所示之物均沒收。        │
├──┼─────────────────────────────┤
│ 30 │甲○○共同意圖為自己不法之所有，以詐術使人將本人之物交付，│
│    │處有期徒刑肆月，減為有期徒刑貳月。                        │
│    │扣案如附表三（編號11除外）、附表四（編號5 至7 除外）、附表│
│    │五（編號6、7 除外）、附表六、附表七、附表八（編號1 除外） │
│    │、附表九（編號1 、3 至5 、7 至9 、11至16除外）、附表十（編│
│    │號2 除外）、附表十一（編號1 、4 、5 除外）、附表十二（編號│
│    │1 至3 、8 、11、12除外）、附表十五所示之物均沒收。        │
├──┼─────────────────────────────┤
│ 31 │甲○○共同意圖為自己不法之所有，以詐術使人將本人之物交付，│
│    │處有期徒刑肆月，減為有期徒刑貳月。                        │
│    │扣案如附表三（編號11除外）、附表四（編號5 至7 除外）、附表│
│    │五（編號6、7 除外）、附表六、附表七、附表八（編號1 除外） │
│    │、附表九（編號1 、3 至5 、7 至9 、11至16除外）、附表十（編│
│    │號2 除外）、附表十一（編號1 、4 、5 除外）、附表十二（編號│
│    │1 至3 、8 、11、12除外）、附表十五所示之物均沒收。        │
├──┼─────────────────────────────┤
│ 32 │甲○○共同意圖為自己不法之所有，以詐術使人將本人之物交付，│
│    │處有期徒刑肆月，減為有期徒刑貳月。                        │
│    │扣案如附表三（編號11除外）、附表四（編號5 至7 除外）、附表│
│    │五（編號6、7 除外）、附表六、附表七、附表八（編號1 除外） │
│    │、附表九（編號1 、3 至5 、7 至9 、11至16除外）、附表十（編│
│    │號2 除外）、附表十一（編號1 、4 、5 除外）、附表十二（編號│
│    │1 至3 、8 、11、12除外）、附表十五所示之物均沒收。        │
├──┼─────────────────────────────┤
│ 33 │甲○○共同意圖為自己不法之所有，以詐術使人將本人之物交付，│
│    │處有期徒刑肆月，減為有期徒刑貳月。                        │
│    │扣案如附表三（編號11除外）、附表四（編號5 至7 除外）、附表│
│    │五（編號6、7 除外）、附表六、附表七、附表八（編號1 除外） │
│    │、附表九（編號1 、3 至5 、7 至9 、11至16除外）、附表十（編│
│    │號2 除外）、附表十一（編號1 、4 、5 除外）、附表十二（編號│
│    │1 至3 、8 、11、12除外）、附表十五所示之物均沒收。        │
├──┼─────────────────────────────┤
│ 34 │甲○○共同意圖為自己不法之所有，以詐術使人將本人之物交付，│
│    │處有期徒刑捌月，減為有期徒刑肆月。                        │
│    │扣案如附表三（編號11除外）、附表四（編號5 至7 除外）、附表│
│    │五（編號6、7 除外）、附表六、附表七、附表八（編號1 除外） │
│    │、附表九（編號1 、3 至5 、7 至9 、11至16除外）、附表十（編│
│    │號2 除外）、附表十一（編號1 、4 、5 除外）、附表十二（編號│
│    │1 至3 、8 、11、12除外）、附表十五所示之物均沒收。        │
├──┼─────────────────────────────┤
│ 35 │甲○○共同意圖為自己不法之所有，以詐術使人將本人之物交付，│
│    │處有期徒刑肆月，減為有期徒刑貳月。                        │
│    │扣案如附表三（編號11除外）、附表四（編號5 至7 除外）、附表│
│    │五（編號6、7 除外）、附表六、附表七、附表八（編號1 除外） │
│    │、附表九（編號1 、3 至5 、7 至9 、11至16除外）、附表十（編│
│    │號2 除外）、附表十一（編號1 、4 、5 除外）、附表十二（編號│
│    │1 至3 、8 、11、12除外）、附表十五所示之物均沒收。        │
├──┼─────────────────────────────┤
│ 36 │甲○○共同意圖為自己不法之所有，以詐術使人將本人之物交付，│
│    │處有期徒刑捌月，減為有期徒刑肆月。                        │
│    │扣案如附表三（編號11除外）、附表四（編號5 至7 除外）、附表│
│    │五（編號6、7 除外）、附表六、附表七、附表八（編號1 除外） │
│    │、附表九（編號1 、3 至5 、7 至9 、11至16除外）、附表十（編│
│    │號2 除外）、附表十一（編號1 、4 、5 除外）、附表十二（編號│
│    │1 至3 、8 、11、12除外）、附表十五所示之物均沒收。        │
├──┼─────────────────────────────┤
│ 37 │甲○○共同意圖為自己不法之所有，以詐術使人將本人之物交付，│
│    │處有期徒刑肆月，減為有期徒刑貳月。                        │
│    │扣案如附表三（編號11除外）、附表四（編號5 至7 除外）、附表│
│    │五（編號6、7 除外）、附表六、附表七、附表八（編號1 除外） │
│    │、附表九（編號1 、3 至5 、7 至9 、11至16除外）、附表十（編│
│    │號2 除外）、附表十一（編號1 、4 、5 除外）、附表十二（編號│
│    │1 至3 、8 、11、12除外）、附表十五所示之物均沒收。        │
├──┼─────────────────────────────┤
│ 38 │甲○○共同意圖為自己不法之所有，以詐術使人將本人之物交付，│
│    │處有期徒刑捌月，減為有期徒刑肆月。                        │
│    │扣案如附表三（編號11除外）、附表四（編號5 至7 除外）、附表│
│    │五（編號6、7 除外）、附表六、附表七、附表八（編號1 除外） │
│    │、附表九（編號1 、3 至5 、7 至9 、11至16除外）、附表十（編│
│    │號2 除外）、附表十一（編號1 、4 、5 除外）、附表十二（編號│
│    │1 至3 、8 、11、12除外）、附表十五所示之物均沒收。        │
├──┼─────────────────────────────┤
│ 39 │甲○○共同意圖為自己不法之所有，以詐術使人將本人之物交付，│
│    │處有期徒刑肆月，減為有期徒刑貳月。                        │
│    │扣案如附表三（編號11除外）、附表四（編號5 至7 除外）、附表│
│    │五（編號6、7 除外）、附表六、附表七、附表八（編號1 除外） │
│    │、附表九（編號1 、3 至5 、7 至9 、11至16除外）、附表十（編│
│    │號2 除外）、附表十一（編號1 、4 、5 除外）、附表十二（編號│
│    │1 至3 、8 、11、12除外）、附表十五所示之物均沒收。        │
├──┼─────────────────────────────┤
│ 40 │甲○○共同意圖為自己不法之所有，以詐術使人將本人之物交付，│
│    │處有期徒刑捌月，減為有期徒刑肆月。                        │
│    │扣案如附表三（編號11除外）、附表四（編號5 至7 除外）、附表│
│    │五（編號6、7 除外）、附表六、附表七、附表八（編號1 除外） │
│    │、附表九（編號1 、3 至5 、7 至9 、11至16除外）、附表十（編│
│    │號2 除外）、附表十一（編號1 、4 、5 除外）、附表十二（編號│
│    │1 至3 、8 、11、12除外）、附表十五所示之物均沒收。        │
├──┼─────────────────────────────┤
│ 41 │甲○○共同意圖為自己不法之所有，以詐術使人將本人之物交付，│
│    │處有期徒刑肆月，減為有期徒刑貳月。                        │
│    │扣案如附表三（編號11除外）、附表四（編號5 至7 除外）、附表│
│    │五（編號6、7 除外）、附表六、附表七、附表八（編號1 除外） │
│    │、附表九（編號1 、3 至5 、7 至9 、11至16除外）、附表十（編│
│    │號2 除外）、附表十一（編號1 、4 、5 除外）、附表十二（編號│
│    │1 至3 、8 、11、12除外）、附表十五所示之物均沒收。        │
├──┼─────────────────────────────┤
│ 42 │甲○○共同意圖為自己不法之所有，以詐術使人將本人之物交付，│
│    │處有期徒刑肆月，減為有期徒刑貳月。                        │
│    │扣案如附表三（編號11除外）、附表四（編號5 至7 除外）、附表│
│    │五（編號6、7 除外）、附表六、附表七、附表八（編號1 除外） │
│    │、附表九（編號1 、3 至5 、7 至9 、11至16除外）、附表十（編│
│    │號2 除外）、附表十一（編號1 、4 、5 除外）、附表十二（編號│
│    │1 至3 、8 、11、12除外）、附表十五所示之物均沒收。        │
├──┼─────────────────────────────┤
│ 43 │甲○○共同意圖為自己不法之所有，以詐術使人將本人之物交付，│
│    │處有期徒刑捌月，減為有期徒刑肆月。                        │
│    │扣案如附表三（編號11除外）、附表四（編號5 至7 除外）、附表│
│    │五（編號6、7 除外）、附表六、附表七、附表八（編號1 除外） │
│    │、附表九（編號1 、3 至5 、7 至9 、11至16除外）、附表十（編│
│    │號2 除外）、附表十一（編號1 、4 、5 除外）、附表十二（編號│
│    │1 至3 、8 、11、12除外）、附表十五所示之物均沒收。        │
├──┼─────────────────────────────┤
│ 44 │甲○○共同意圖為自己不法之所有，以詐術使人將本人之物交付，│
│    │處有期徒刑捌月，減為有期徒刑肆月。                        │
│    │扣案如附表三（編號11除外）、附表四（編號5 至7 除外）、附表│
│    │五（編號6、7 除外）、附表六、附表七、附表八（編號1 除外） │
│    │、附表九（編號1 、3 至5 、7 至9 、11至16除外）、附表十（編│
│    │號2 除外）、附表十一（編號1 、4 、5 除外）、附表十二（編號│
│    │1 至3 、8 、11、12除外）、附表十五所示之物均沒收。        │
├──┼─────────────────────────────┤
│ 45 │甲○○共同意圖為自己不法之所有，以詐術使人將本人之物交付，│
│    │處有期徒刑壹年捌月。                                      │
│    │扣案如附表三（編號11除外）、附表四（編號5 至7 除外）、附表│
│    │五（編號6、7 除外）、附表六、附表七、附表八（編號1 除外） │
│    │、附表九（編號1 、3 至5 、7 至9 、11至16除外）、附表十（編│
│    │號2 除外）、附表十一（編號1 、4 、5 除外）、附表十二（編號│
│    │1 至3 、8 、11、12除外）、附表十五所示之物均沒收。        │
├──┼─────────────────────────────┤
│ 46 │甲○○共同意圖為自己不法之所有，以詐術使人將本人之物交付，│
│    │處有期徒刑肆月，減為有期徒刑貳月。                        │
│    │扣案如附表三（編號11除外）、附表四（編號5 至7 除外）、附表│
│    │五（編號6、7 除外）、附表六、附表七、附表八（編號1 除外） │
│    │、附表九（編號1 、3 至5 、7 至9 、11至16除外）、附表十（編│
│    │號2 除外）、附表十一（編號1 、4 、5 除外）、附表十二（編號│
│    │1 至3 、8 、11、12除外）、附表十五所示之物均沒收。        │
├──┼─────────────────────────────┤
│ 47 │甲○○共同意圖為自己不法之所有，以詐術使人將本人之物交付，│
│    │處有期徒刑捌月，減為有期徒刑肆月。                        │
│    │扣案如附表三（編號11除外）、附表四（編號5 至7 除外）、附表│
│    │五（編號6、7 除外）、附表六、附表七、附表八（編號1 除外） │
│    │、附表九（編號1 、3 至5 、7 至9 、11至16除外）、附表十（編│
│    │號2 除外）、附表十一（編號1 、4 、5 除外）、附表十二（編號│
│    │1 至3 、8 、11、12除外）、附表十五所示之物均沒收。        │
├──┼─────────────────────────────┤
│ 48 │甲○○共同意圖為自己不法之所有，以詐術使人將本人之物交付，│
│    │處有期徒刑肆月，減為有期徒刑貳月。                        │
│    │扣案如附表三（編號11除外）、附表四（編號5 至7 除外）、附表│
│    │五（編號6、7 除外）、附表六、附表七、附表八（編號1 除外） │
│    │、附表九（編號1 、3 至5 、7 至9 、11至16除外）、附表十（編│
│    │號2 除外）、附表十一（編號1 、4 、5 除外）、附表十二（編號│
│    │1 至3 、8 、11、12除外）、附表十五所示之物均沒收。        │
├──┼─────────────────────────────┤
│ 49 │甲○○共同意圖為自己不法之所有，以詐術使人將本人之物交付，│
│    │處有期徒刑捌月，減為有期徒刑肆月。                        │
│    │扣案如附表三（編號11除外）、附表四（編號5 至7 除外）、附表│
│    │五（編號6、7 除外）、附表六、附表七、附表八（編號1 除外） │
│    │、附表九（編號1 、3 至5 、7 至9 、11至16除外）、附表十（編│
│    │號2 除外）、附表十一（編號1 、4 、5 除外）、附表十二（編號│
│    │1 至3 、8 、11、12除外）、附表十五所示之物均沒收。        │
├──┼─────────────────────────────┤
│ 50 │甲○○共同意圖為自己不法之所有，以詐術使人將本人之物交付，│
│    │處有期徒刑肆月，減為有期徒刑貳月。                        │
│    │扣案如附表三（編號11除外）、附表四（編號5 至7 除外）、附表│
│    │五（編號6、7 除外）、附表六、附表七、附表八（編號1 除外） │
│    │、附表九（編號1 、3 至5 、7 至9 、11至16除外）、附表十（編│
│    │號2 除外）、附表十一（編號1 、4 、5 除外）、附表十二（編號│
│    │1 至3 、8 、11、12除外）、附表十五所示之物均沒收。        │
├──┼─────────────────────────────┤
│ 51 │甲○○共同意圖為自己不法之所有，以詐術使人將本人之物交付，│
│    │處有期徒刑肆月，減為有期徒刑貳月。                        │
│    │扣案如附表三（編號11除外）、附表四（編號5 至7 除外）、附表│
│    │五（編號6、7 除外）、附表六、附表七、附表八（編號1 除外） │
│    │、附表九（編號1 、3 至5 、7 至9 、11至16除外）、附表十（編│
│    │號2 除外）、附表十一（編號1 、4 、5 除外）、附表十二（編號│
│    │1 至3 、8 、11、12除外）、附表十五所示之物均沒收。        │
├──┼─────────────────────────────┤
│ 52 │甲○○共同意圖為自己不法之所有，以詐術使人將本人之物交付，│
│    │處有期徒刑肆月，減為有期徒刑貳月。                        │
│    │扣案如附表三（編號11除外）、附表四（編號5 至7 除外）、附表│
│    │五（編號6、7 除外）、附表六、附表七、附表八（編號1 除外） │
│    │、附表九（編號1 、3 至5 、7 至9 、11至16除外）、附表十（編│
│    │號2 除外）、附表十一（編號1 、4 、5 除外）、附表十二（編號│
│    │1 至3 、8 、11、12除外）、附表十五所示之物均沒收。        │
├──┼─────────────────────────────┤
│ 53 │甲○○共同意圖為自己不法之所有，以詐術使人將本人之物交付，│
│    │處有期徒刑肆月，減為有期徒刑貳月。                        │
│    │扣案如附表三（編號11除外）、附表四（編號5 至7 除外）、附表│
│    │五（編號6、7 除外）、附表六、附表七、附表八（編號1 除外） │
│    │、附表九（編號1 、3 至5 、7 至9 、11至16除外）、附表十（編│
│    │號2 除外）、附表十一（編號1 、4 、5 除外）、附表十二（編號│
│    │1 至3 、8 、11、12除外）、附表十五所示之物均沒收。        │
├──┼─────────────────────────────┤
│ 54 │甲○○共同意圖為自己不法之所有，以詐術使人將本人之物交付，│
│    │處有期徒刑肆月，減為有期徒刑貳月。                        │
│    │扣案如附表三（編號11除外）、附表四（編號5 至7 除外）、附表│
│    │五（編號6、7 除外）、附表六、附表七、附表八（編號1 除外） │
│    │、附表九（編號1 、3 至5 、7 至9 、11至16除外）、附表十（編│
│    │號2 除外）、附表十一（編號1 、4 、5 除外）、附表十二（編號│
│    │1 至3 、8 、11、12除外）、附表十五所示之物均沒收。        │
├──┼─────────────────────────────┤
│ 55 │甲○○共同意圖為自己不法之所有，以詐術使人將本人之物交付，│
│    │處有期徒刑肆月，減為有期徒刑貳月。                        │
│    │扣案如附表三（編號11除外）、附表四（編號5 至7 除外）、附表│
│    │五（編號6、7 除外）、附表六、附表七、附表八（編號1 除外） │
│    │、附表九（編號1 、3 至5 、7 至9 、11至16除外）、附表十（編│
│    │號2 除外）、附表十一（編號1 、4 、5 除外）、附表十二（編號│
│    │1 至3 、8 、11、12除外）、附表十五所示之物均沒收。        │
├──┼─────────────────────────────┤
│ 56 │甲○○共同意圖為自己不法之所有，以詐術使人將本人之物交付，│
│    │處有期徒刑肆月，減為有期徒刑貳月。                        │
│    │扣案如附表三（編號11除外）、附表四（編號5 至7 除外）、附表│
│    │五（編號6、7 除外）、附表六、附表七、附表八（編號1 除外） │
│    │、附表九（編號1 、3 至5 、7 至9 、11至16除外）、附表十（編│
│    │號2 除外）、附表十一（編號1 、4 、5 除外）、附表十二（編號│
│    │1 至3 、8 、11、12除外）、附表十五所示之物均沒收。        │
├──┼─────────────────────────────┤
│ 57 │甲○○共同意圖為自己不法之所有，以詐術使人將本人之物交付，│
│    │處有期徒刑肆月，減為有期徒刑貳月。                        │
│    │扣案如附表三（編號11除外）、附表四（編號5 至7 除外）、附表│
│    │五（編號6、7 除外）、附表六、附表七、附表八（編號1 除外） │
│    │、附表九（編號1 、3 至5 、7 至9 、11至16除外）、附表十（編│
│    │號2 除外）、附表十一（編號1 、4 、5 除外）、附表十二（編號│
│    │1 至3 、8 、11、12除外）、附表十五所示之物均沒收。        │
├──┼─────────────────────────────┤
│ 58 │甲○○共同意圖為自己不法之所有，以詐術使人將本人之物交付，│
│    │處有期徒刑捌月，減為有期徒刑肆月。                        │
│    │扣案如附表三（編號11除外）、附表四（編號5 至7 除外）、附表│
│    │五（編號6、7 除外）、附表六、附表七、附表八（編號1 除外） │
│    │、附表九（編號1 、3 至5 、7 至9 、11至16除外）、附表十（編│
│    │號2 除外）、附表十一（編號1 、4 、5 除外）、附表十二（編號│
│    │1 至3 、8 、11、12除外）、附表十五所示之物均沒收。        │
├──┼─────────────────────────────┤
│ 59 │甲○○共同意圖為自己不法之所有，以詐術使人將本人之物交付，│
│    │處有期徒刑捌月，減為有期徒刑肆月。                        │
│    │扣案如附表三（編號11除外）、附表四（編號5 至7 除外）、附表│
│    │五（編號6、7 除外）、附表六、附表七、附表八（編號1 除外） │
│    │、附表九（編號1 、3 至5 、7 至9 、11至16除外）、附表十（編│
│    │號2 除外）、附表十一（編號1 、4 、5 除外）、附表十二（編號│
│    │1 至3 、8 、11、12除外）、附表十五所示之物均沒收。        │
├──┼─────────────────────────────┤
│ 60 │甲○○共同意圖為自己不法之所有，以詐術使人將本人之物交付，│
│    │處有期徒刑肆月，減為有期徒刑貳月。                        │
│    │扣案如附表三（編號11除外）、附表四（編號5 至7 除外）、附表│
│    │五（編號6、7 除外）、附表六、附表七、附表八（編號1 除外） │
│    │、附表九（編號1 、3 至5 、7 至9 、11至16除外）、附表十（編│
│    │號2 除外）、附表十一（編號1 、4 、5 除外）、附表十二（編號│
│    │1 至3 、8 、11、12除外）、附表十五所示之物均沒收。        │
├──┼─────────────────────────────┤
│ 61 │甲○○共同意圖為自己不法之所有，以詐術使人將本人之物交付，│
│    │處有期徒刑肆月，減為有期徒刑貳月。                        │
│    │扣案如附表三（編號11除外）、附表四（編號5 至7 除外）、附表│
│    │五（編號6、7 除外）、附表六、附表七、附表八（編號1 除外） │
│    │、附表九（編號1 、3 至5 、7 至9 、11至16除外）、附表十（編│
│    │號2 除外）、附表十一（編號1 、4 、5 除外）、附表十二（編號│
│    │1 至3 、8 、11、12除外）、附表十五所示之物均沒收。        │
├──┼─────────────────────────────┤
│ 62 │甲○○共同意圖為自己不法之所有，以詐術使人將本人之物交付，│
│    │處有期徒刑肆月，減為有期徒刑貳月。                        │
│    │扣案如附表三（編號11除外）、附表四（編號5 至7 除外）、附表│
│    │五（編號6、7 除外）、附表六、附表七、附表八（編號1 除外） │
│    │、附表九（編號1 、3 至5 、7 至9 、11至16除外）、附表十（編│
│    │號2 除外）、附表十一（編號1 、4 、5 除外）、附表十二（編號│
│    │1 至3 、8 、11、12除外）、附表十五所示之物均沒收。        │
├──┼─────────────────────────────┤
│ 63 │甲○○共同意圖為自己不法之所有，以詐術使人將本人之物交付，│
│    │處有期徒刑捌月，減為有期徒刑肆月。                        │
│    │扣案如附表三（編號11除外）、附表四（編號5 至7 除外）、附表│
│    │五（編號6、7 除外）、附表六、附表七、附表八（編號1 除外） │
│    │、附表九（編號1 、3 至5 、7 至9 、11至16除外）、附表十（編│
│    │號2 除外）、附表十一（編號1 、4 、5 除外）、附表十二（編號│
│    │1 至3 、8 、11、12除外）、附表十五所示之物均沒收。        │
├──┼─────────────────────────────┤
│ 64 │甲○○共同意圖為自己不法之所有，以詐術使人將本人之物交付，│
│    │處有期徒刑肆月，減為有期徒刑貳月。                        │
│    │扣案如附表三（編號11除外）、附表四（編號5 至7 除外）、附表│
│    │五（編號6、7 除外）、附表六、附表七、附表八（編號1 除外） │
│    │、附表九（編號1 、3 至5 、7 至9 、11至16除外）、附表十（編│
│    │號2 除外）、附表十一（編號1 、4 、5 除外）、附表十二（編號│
│    │1 至3 、8 、11、12除外）、附表十五所示之物均沒收。        │
├──┼─────────────────────────────┤
│ 65 │甲○○共同意圖為自己不法之所有，以詐術使人將本人之物交付，│
│    │處有期徒刑壹年陸月，減為有期徒刑玖月。                    │
│    │扣案如附表三（編號11除外）、附表四（編號5 至7 除外）、附表│
│    │五（編號6、7 除外）、附表六、附表七、附表八（編號1 除外） │
│    │、附表九（編號1 、3 至5 、7 至9 、11至16除外）、附表十（編│
│    │號2 除外）、附表十一（編號1 、4 、5 除外）、附表十二（編號│
│    │1 至3 、8 、11、12除外）、附表十五所示之物均沒收。        │
├──┼─────────────────────────────┤
│ 66 │甲○○共同意圖為自己不法之所有，以詐術使人將本人之物交付，│
│    │處有期徒刑捌月，減為有期徒刑肆月。                        │
│    │扣案如附表三（編號11除外）、附表四（編號5 至7 除外）、附表│
│    │五（編號6、7 除外）、附表六、附表七、附表八（編號1 除外） │
│    │、附表九（編號1 、3 至5 、7 至9 、11至16除外）、附表十（編│
│    │號2 除外）、附表十一（編號1 、4 、5 除外）、附表十二（編號│
│    │1 至3 、8 、11、12除外）、附表十五所示之物均沒收。        │
├──┼─────────────────────────────┤
│ 67 │甲○○共同意圖為自己不法之所有，以詐術使人將本人之物交付，│
│    │處有期徒刑肆月，減為有期徒刑貳月。                        │
│    │扣案如附表三（編號11除外）、附表四（編號5 至7 除外）、附表│
│    │五（編號6、7 除外）、附表六、附表七、附表八（編號1 除外） │
│    │、附表九（編號1 、3 至5 、7 至9 、11至16除外）、附表十（編│
│    │號2 除外）、附表十一（編號1 、4 、5 除外）、附表十二（編號│
│    │1 至3 、8 、11、12除外）、附表十五所示之物均沒收。        │
├──┼─────────────────────────────┤
│ 68 │甲○○共同意圖為自己不法之所有，以詐術使人將本人之物交付，│
│    │處有期徒刑肆月，減為有期徒刑貳月。                        │
│    │扣案如附表三（編號11除外）、附表四（編號5 至7 除外）、附表│
│    │五（編號6、7 除外）、附表六、附表七、附表八（編號1 除外） │
│    │、附表九（編號1 、3 至5 、7 至9 、11至16除外）、附表十（編│
│    │號2 除外）、附表十一（編號1 、4 、5 除外）、附表十二（編號│
│    │1 至3 、8 、11、12除外）、附表十五所示之物均沒收。        │
├──┼─────────────────────────────┤
│ 69 │甲○○共同意圖為自己不法之所有，以詐術使人將本人之物交付，│
│    │處有期徒刑捌月，減為有期徒刑肆月。                        │
│    │扣案如附表三（編號11除外）、附表四（編號5 至7 除外）、附表│
│    │五（編號6、7 除外）、附表六、附表七、附表八（編號1 除外） │
│    │、附表九（編號1 、3 至5 、7 至9 、11至16除外）、附表十（編│
│    │號2 除外）、附表十一（編號1 、4 、5 除外）、附表十二（編號│
│    │1 至3 、8 、11、12除外）、附表十五所示之物均沒收。        │
├──┼─────────────────────────────┤
│ 70 │甲○○共同意圖為自己不法之所有，以詐術使人將本人之物交付，│
│    │處有期徒刑肆月，減為有期徒刑貳月。                        │
│    │扣案如附表三（編號11除外）、附表四（編號5 至7 除外）、附表│
│    │五（編號6、7 除外）、附表六、附表七、附表八（編號1 除外） │
│    │、附表九（編號1 、3 至5 、7 至9 、11至16除外）、附表十（編│
│    │號2 除外）、附表十一（編號1 、4 、5 除外）、附表十二（編號│
│    │1 至3 、8 、11、12除外）、附表十五所示之物均沒收。        │
├──┼─────────────────────────────┤
│ 71 │甲○○共同意圖為自己不法之所有，以詐術使人將本人之物交付，│
│    │處有期徒刑肆月，減為有期徒刑貳月。                        │
│    │扣案如附表三（編號11除外）、附表四（編號5 至7 除外）、附表│
│    │五（編號6、7 除外）、附表六、附表七、附表八（編號1 除外） │
│    │、附表九（編號1 、3 至5 、7 至9 、11至16除外）、附表十（編│
│    │號2 除外）、附表十一（編號1 、4 、5 除外）、附表十二（編號│
│    │1 至3 、8 、11、12除外）、附表十五所示之物均沒收。        │
├──┼─────────────────────────────┤
│ 72 │甲○○共同意圖為自己不法之所有，以詐術使人將本人之物交付，│
│    │處有期徒刑肆月，減為有期徒刑貳月。                        │
│    │扣案如附表三（編號11除外）、附表四（編號5 至7 除外）、附表│
│    │五（編號6、7 除外）、附表六、附表七、附表八（編號1 除外） │
│    │、附表九（編號1 、3 至5 、7 至9 、11至16除外）、附表十（編│
│    │號2 除外）、附表十一（編號1 、4 、5 除外）、附表十二（編號│
│    │1 至3 、8 、11、12除外）、附表十五所示之物均沒收。        │
├──┼─────────────────────────────┤
│ 73 │甲○○共同意圖為自己不法之所有，以詐術使人將本人之物交付，│
│    │處有期徒刑肆月，減為有期徒刑貳月。                        │
│    │扣案如附表三（編號11除外）、附表四（編號5 至7 除外）、附表│
│    │五（編號6、7 除外）、附表六、附表七、附表八（編號1 除外） │
│    │、附表九（編號1 、3 至5 、7 至9 、11至16除外）、附表十（編│
│    │號2 除外）、附表十一（編號1 、4 、5 除外）、附表十二（編號│
│    │1 至3 、8 、11、12除外）、附表十五所示之物均沒收。        │
├──┼─────────────────────────────┤
│ 74 │甲○○共同意圖為自己不法之所有，以詐術使人將本人之物交付，│
│    │處有期徒刑肆月，減為有期徒刑貳月。                        │
│    │扣案如附表三（編號11除外）、附表四（編號5 至7 除外）、附表│
│    │五（編號6、7 除外）、附表六、附表七、附表八（編號1 除外） │
│    │、附表九（編號1 、3 至5 、7 至9 、11至16除外）、附表十（編│
│    │號2 除外）、附表十一（編號1 、4 、5 除外）、附表十二（編號│
│    │1 至3 、8 、11、12除外）、附表十五所示之物均沒收。        │
├──┼─────────────────────────────┤
│ 75 │甲○○共同意圖為自己不法之所有，以詐術使人將本人之物交付，│
│    │處有期徒刑肆月，減為有期徒刑貳月。                        │
│    │扣案如附表三（編號11除外）、附表四（編號5 至7 除外）、附表│
│    │五（編號6、7 除外）、附表六、附表七、附表八（編號1 除外） │
│    │、附表九（編號1 、3 至5 、7 至9 、11至16除外）、附表十（編│
│    │號2 除外）、附表十一（編號1 、4 、5 除外）、附表十二（編號│
│    │1 至3 、8 、11、12除外）、附表十五所示之物均沒收。        │
├──┼─────────────────────────────┤
│ 76 │甲○○共同意圖為自己不法之所有，以詐術使人將本人之物交付，│
│    │處有期徒刑捌月，減為有期徒刑肆月。                        │
│    │扣案如附表三（編號11除外）、附表四（編號5 至7 除外）、附表│
│    │五（編號6、7 除外）、附表六、附表七、附表八（編號1 除外） │
│    │、附表九（編號1 、3 至5 、7 至9 、11至16除外）、附表十（編│
│    │號2 除外）、附表十一（編號1 、4 、5 除外）、附表十二（編號│
│    │1 至3 、8 、11、12除外）、附表十五所示之物均沒收。        │
├──┼─────────────────────────────┤
│ 77 │甲○○共同意圖為自己不法之所有，以詐術使人將本人之物交付，│
│    │處有期徒刑肆月，減為有期徒刑貳月。                        │
│    │扣案如附表三（編號11除外）、附表四（編號5 至7 除外）、附表│
│    │五（編號6、7 除外）、附表六、附表七、附表八（編號1 除外） │
│    │、附表九（編號1 、3 至5 、7 至9 、11至16除外）、附表十（編│
│    │號2 除外）、附表十一（編號1 、4 、5 除外）、附表十二（編號│
│    │1 至3 、8 、11、12除外）、附表十五所示之物均沒收。        │
├──┼─────────────────────────────┤
│ 78 │甲○○共同意圖為自己不法之所有，以詐術使人將本人之物交付，│
│    │處有期徒刑肆月，減為有期徒刑貳月。                        │
│    │扣案如附表三（編號11除外）、附表四（編號5 至7 除外）、附表│
│    │五（編號6、7 除外）、附表六、附表七、附表八（編號1 除外） │
│    │、附表九（編號1 、3 至5 、7 至9 、11至16除外）、附表十（編│
│    │號2 除外）、附表十一（編號1 、4 、5 除外）、附表十二（編號│
│    │1 至3 、8 、11、12除外）、附表十五所示之物均沒收。        │
└──┴─────────────────────────────┘
附表二：
┌──┬───┬──────┬──────┬───────┬───────────┬──────┬─────┐
│編號│被害人│  聯繫時間  │詐 欺 方 式 │匯款、轉帳時間│ 匯    入    帳    戶 │匯 款 金 額 │   備註   │
│    │      │            │            │              │                      │            │          │
├──┼───┼──────┼──────┼───────┼───────────┼──────┼─────┤
│1-1 │子○○│95年03月07日│被害人撥打報│95年03月16日、│郵局                │22萬1,500元 │公訴補充理│
│    │      │            │紙刊登電話欲│95年03月17日、│  00000000000000000   │            │由書附件誤│
│    │      │            │辦理貸款，惟│95年03月20日、│                      │            │載詐欺時間│
│    │      │            │姓名年籍不詳│95年03月21日、│                      │            │為96.01.11│
│    │      │            │男子佯稱需先│95年03月22日、│                      │            │          │
│    │      │            │繳交代辦費等│95年03月23日  │                      │            │          │
│    │      │            │語，致被害人│              │                      │            │          │
│    │      │            │陷於錯誤而匯│              │                      │            │          │
│    │      │            │款至右揭帳戶│              │                      │            │          │
│    │      │            │。          │              │                      │            │          │
├──┼───┼──────┼──────┼───────┼───────────┼──────┼─────┤
│1-2 │吳魏惠│95年06月01日│姓名年籍不詳│95年06月01日、│華僑銀行            │12萬8,932元 │          │
│    │珍    │            │人士撥打電話│95年06月02日、│  00000000000000000   │            │          │
│    │      │            │向被害人推銷│95年06月05日、│台灣銀行            │            │          │
│    │      │            │貸款事宜，並│95年06月15日、│  000000000000000     │            │          │
│    │      │            │佯稱需先繳交│95年06月20日、│慶豐銀行            │            │          │
│    │      │            │律師費及保證│95年06月21日、│  000000000000000000  │            │          │
│    │      │            │金始能撥款等│95年06月26日  │台中商業銀行        │            │          │
│    │      │            │語，致被害人│              │  000000000000000     │            │          │
│    │      │            │陷於錯誤而陸│              │郵局                │            │          │
│    │      │            │續匯款至右揭│              │  00000000000000000   │            │          │
│    │      │            │帳戶。      │              │                      │            │          │
├──┼───┼──────┼──────┼───────┼───────────┼──────┼─────┤
│ 2  │Ｈ○○│95年06月13日│被害人撥打報│95年06月14日、│第一商業銀行        │161萬2,024  │公訴補充理│
│    │      │            │紙刊登電話欲│95年06月21日  │  0000000000000000    │元          │由書附件誤│
│    │      │            │辦理貸款，卻│95年07月21日  │台南企銀            │            │載詐欺時間│
│    │      │            │遭姓名年籍不│96年01月03日  │  000000000000000     │            │為95.06.14│
│    │      │            │詳人士詐欺，│96年01月03日等│華僑銀行            │            │          │
│    │      │            │致被害人陷於│              │  00000000000000000   │            │          │
│    │      │            │錯誤而陸續匯│              │郵局                │            │          │
│    │      │            │款至右揭帳戶│              │  00000000000000000   │            │          │
│    │      │            │。          │              │郵局                │            │          │
│    │      │            │            │              │  00000000000000000   │            │          │
│    │      │            │            │              │寶華銀行            │            │          │
│    │      │            │            │              │  000000000000000     │            │          │
│    │      │            │            │              │新光銀行            │            │          │
│    │      │            │            │              │  0000000000000000    │            │          │
│    │      │            │            │              │台中商銀            │            │          │
│    │      │            │            │              │  000000000000000     │            │          │
│    │      │            │            │              │台南企銀            │            │          │
│    │      │            │            │              │  000000000000000     │            │          │
│    │      │            │            │              │台南企銀            │            │          │
│    │      │            │            │              │  000000000000000     │            │          │
│    │      │            │            │              │郵局                │            │          │
│    │      │            │            │              │  00000000000000000   │            │          │
│    │      │            │            │              │郵局                │            │          │
│    │      │            │            │              │  00000000000000000   │            │          │
│    │      │            │            │              │彰化銀行            │            │          │
│    │      │            │            │              │  00000000000000000   │            │          │
│    │      │            │            │              │台南企銀            │            │          │
│    │      │            │            │              │  000000000000000     │            │          │
│    │      │            │            │              │金庫銀行            │            │          │
│    │      │            │            │              │  0000000000000000    │            │          │
│    │      │            │            │              │金庫銀行            │            │          │
│    │      │            │            │              │  0000000000000000    │            │          │
├──┼───┼──────┼──────┼───────┼───────────┼──────┼─────┤
│1-3 │Ｒ○○│95年06月15日│被害人撥打報│95年06月16日、│慶豐銀行            │37萬500元   │          │
│    │      │            │紙刊登電話借│95年06月19日、│  00000000000000      │            │          │
│    │      │            │錢，惟姓名年│95年06月20日、│郵局                │            │          │
│    │      │            │籍不詳人士佯│95年06月21日、│  00000000000000      │            │          │
│    │      │            │稱被害人無財│95年06月30日  │郵局                │            │          │
│    │      │            │力證明，需先│              │  00000000000000      │            │          │
│    │      │            │繳交費用等語│              │郵局                │            │          │
│    │      │            │，致被害人陷│              │  00000000000000      │            │          │
│    │      │            │於錯誤而陸續│              │                      │            │          │
│    │      │            │匯款至右揭帳│              │                      │            │          │
│    │      │            │戶。        │              │                      │            │          │
├──┼───┼──────┼──────┼───────┼───────────┼──────┼─────┤
│ 3  │黃瓊玄│95年06月17日│被害人撥打報│95年06月19日、│金庫銀行            │78萬4,784 元│          │
│    │      │            │紙刊登電話欲│95年06月20日、│  0000000000000000    │            │          │
│    │      │            │辦理貸款，惟│95年06月21日、│金庫銀行            │            │          │
│    │      │            │姓名年籍不詳│95年06月22日至│  0000000000000000    │            │          │
│    │      │            │女子佯稱需先│95年07月13日  │彰化銀行            │            │          │
│    │      │            │繳交信用保險│              │  00000000000000000   │            │          │
│    │      │            │費等語，致被│              │台北富邦            │            │          │
│    │      │            │害人陷於錯誤│              │  000000000000000     │            │          │
│    │      │            │而陸續匯款至│              │國泰世華            │            │          │
│    │      │            │右揭帳戶。  │              │  000000000000000     │            │          │
│    │      │            │            │              │兆豐銀行            │            │          │
│    │      │            │            │              │  00000000000000      │            │          │
│    │      │            │            │              │郵局                │            │          │
│    │      │            │            │              │  00000000000000000   │            │          │
│    │      │            │            │              │遠東銀行            │            │          │
│    │      │            │            │              │  00000000000000000   │            │          │
├──┼───┼──────┼──────┼───────┼───────────┼──────┼─────┤
│ 4  │申○○│95年06月22日│被害人撥打報│95年06月22日、│郵局                │18萬5,300元 │          │
│    │      │之前某時    │紙刊登電話欲│95年06月23日、│  00000000000000000   │            │          │
│    │      │            │辦理貸款，惟│95年06月26日、│郵局                │            │          │
│    │      │            │姓名年籍不詳│95年07月11日  │  00000000000000000   │            │          │
│    │      │            │人士佯稱需先│              │郵局                │            │          │
│    │      │            │繳信用保險費│              │  00000000000000000   │            │          │
│    │      │            │及保證金等語│              │                      │            │          │
│    │      │            │，致被害人陷│              │                      │            │          │
│    │      │            │於錯誤而陸續│              │                      │            │          │
│    │      │            │匯款至右揭帳│              │                      │            │          │
│    │      │            │戶。        │              │                      │            │          │
├──┼───┼──────┼──────┼───────┼───────────┼──────┼─────┤
│ 5  │酉○○│95年07月03日│被害人撥打報│95年07月03日、│郵局                │8萬3,200元  │          │
│    │      │之前某時    │紙刊登電話欲│95年07月05日、│  00000000000000000   │            │          │
│    │      │            │辦理貸款，惟│95年07月07日、│郵局                │            │          │
│    │      │            │姓名年籍不詳│95年07月11日  │  00000000000000000   │            │          │
│    │      │            │人士佯稱需先│              │中國商銀            │            │          │
│    │      │            │繳交保險費等│              │  00000000000         │            │          │
│    │      │            │語，致被害人│              │                      │            │          │
│    │      │            │陷於錯誤而陸│              │                      │            │          │
│    │      │            │續匯款至右揭│              │                      │            │          │
│    │      │            │帳戶。      │              │                      │            │          │
├──┼───┼──────┼──────┼───────┼───────────┼──────┼─────┤
│ 6  │李重辛│95年07月04日│姓名年籍不詳│95年07月07日、│金庫銀行            │2萬3,000元  │          │
│    │      │            │人士撥打電話│95年07月14日  │  0000000000000000    │            │          │
│    │      │            │予被害人，假│              │中國商銀            │            │          │
│    │      │            │借銀行貸款名│              │  00000000000         │            │          │
│    │      │            │義，致被害人│              │                      │            │          │
│    │      │            │陷於錯誤而陸│              │                      │            │          │
│    │      │            │續匯款至右揭│              │                      │            │          │
│    │      │            │帳戶。      │              │                      │            │          │
│    │      │            │            │              │                      │            │          │
├──┼───┼──────┼──────┼───────┼───────────┼──────┼─────┤
│ 7  │Ｑ○○│95年07月05日│被害人撥打報│95年07月05日、│兆豐銀行            │21萬7,720元 │          │
│    │      │之前某時    │紙刊登電話欲│95年07月06日、│  00000000000000      │            │          │
│    │      │            │辦理貸款，惟│95年07月07日、│郵局                │            │          │
│    │      │            │姓名年籍不詳│95年07月10日、│  00000000000000000   │            │          │
│    │      │            │人士佯稱需先│95年07月11日  │郵局                │            │          │
│    │      │            │繳交信用保險│              │  00000000000000000   │            │          │
│    │      │            │費等語，致被│              │                      │            │          │
│    │      │            │害人陷於錯誤│              │                      │            │          │
│    │      │            │而陸續匯款至│              │                      │            │          │
│    │      │            │右揭帳戶。  │              │                      │            │          │
├──┼───┼──────┼──────┼───────┼───────────┼──────┼─────┤
│ 8  │Ｔ○○│95年07月05日│被害人撥打報│95年07月06日、│金庫銀行            │2萬4,200元  │          │
│    │      │            │紙刊登電話借│95年07月14日  │  0000000000000       │            │          │
│    │      │            │錢，惟姓名年│              │郵局                │            │          │
│    │      │            │籍不詳人士佯│              │  00000000000000000   │            │          │
│    │      │            │稱需先繳交保│              │                      │            │          │
│    │      │            │險費等語，致│              │                      │            │          │
│    │      │            │被害人陷於錯│              │                      │            │          │
│    │      │            │誤而陸續匯款│              │                      │            │          │
│    │      │            │至右揭帳戶。│              │                      │            │          │
├──┼───┼──────┼──────┼───────┼───────────┼──────┼─────┤
│ 9  │ｓ○○│95年07月11日│被害人撥打報│95年07月12日  │寶華銀行            │6,424元     │          │
│    │      │            │紙刊登電話欲│              │  000000000000000     │            │          │
│    │      │            │辦理貸款，惟│              │                      │            │          │
│    │      │            │姓名年籍不詳│              │                      │            │          │
│    │      │            │人士佯稱需先│              │                      │            │          │
│    │      │            │繳交手續費等│              │                      │            │          │
│    │      │            │語，致被害人│              │                      │            │          │
│    │      │            │陷於錯誤而匯│              │                      │            │          │
│    │      │            │款至右揭帳戶│              │                      │            │          │
│    │      │            │。          │              │                      │            │          │
├──┼───┼──────┼──────┼───────┼───────────┼──────┼─────┤
│ 10 │黃○○│95年07月13日│被害人撥打報│95年07月14日  │金庫銀行            │1萬6,800元  │          │
│    │      │            │紙刊登電話欲│              │  0000000000000000    │            │          │
│    │      │            │辦理貸款，惟│              │中國商銀            │            │          │
│    │      │            │姓名年籍不詳│              │  00000000000000      │            │          │
│    │      │            │人士佯稱需先│              │                      │            │          │
│    │      │            │繳交保險費等│              │                      │            │          │
│    │      │            │語，致被害人│              │                      │            │          │
│    │      │            │陷於錯誤而陸│              │                      │            │          │
│    │      │            │續匯款至右揭│              │                      │            │          │
│    │      │            │帳戶。      │              │                      │            │          │
├──┼───┼──────┼──────┼───────┼───────────┼──────┼─────┤
│ 11 │ｎ○○│95年07月24日│被害人撥打報│95年07月24日、│郵局                │38萬9,000元 │          │
│    │      │            │紙刊登電話欲│95年07月31日、│  00000000000000000   │            │          │
│    │      │            │辦理貸款，惟│95年08月02日、│郵局                │            │          │
│    │      │            │姓名年籍不詳│95年08月16日  │  00000000000000000   │            │          │
│    │      │            │人士佯稱需先│              │郵局                │            │          │
│    │      │            │繳交費用等語│              │  00000000000000000   │            │          │
│    │      │            │，致被害人陷│              │郵局                │            │          │
│    │      │            │於錯誤而陸續│              │  00000000000000000   │            │          │
│    │      │            │匯款至右揭帳│              │                      │            │          │
│    │      │            │戶。        │              │                      │            │          │
├──┼───┼──────┼──────┼───────┼───────────┼──────┼─────┤
│ 12 │ｒ○○│95年07月25日│被害人撥打報│95年07月26日、│郵局                │2萬2,000元  │          │
│    │      │            │紙刊登電話欲│95年07月27日  │  00000000000000000   │            │          │
│    │      │            │辦理貸款，惟│              │                      │            │          │
│    │      │            │姓名年籍不詳│              │                      │            │          │
│    │      │            │人士佯稱需先│              │                      │            │          │
│    │      │            │繳交徵信費等│              │                      │            │          │
│    │      │            │語，致被害人│              │                      │            │          │
│    │      │            │陷於錯誤而匯│              │                      │            │          │
│    │      │            │款至右揭帳戶│              │                      │            │          │
│    │      │            │。          │              │                      │            │          │
├──┼───┼──────┼──────┼───────┼───────────┼──────┼─────┤
│ 13 │己○○│95年07月27日│被害人撥打報│95年07月27日、│郵局                │12萬3,470元 │公訴補充理│
│    │      │之前某時    │紙刊登電話欲│95年07月28日、│  00000000000000000   │            │由書附件誤│
│    │      │            │辦理貸款，惟│95年07月31日、│郵局                │            │載匯款金額│
│    │      │            │姓名年籍不詳│95年08月02日  │  00000000000000000   │            │為12萬3,48│
│    │      │            │人士佯稱需先│              │郵局                │            │0 元      │
│    │      │            │繳交費用等語│              │  00000000000000000   │            │          │
│    │      │            │，致被害人陷│              │                      │            │          │
│    │      │            │於錯誤而陸續│              │                      │            │          │
│    │      │            │匯款至右揭帳│              │                      │            │          │
│    │      │            │戶。        │              │                      │            │          │
├──┼───┼──────┼──────┼───────┼───────────┼──────┼─────┤
│ 14 │Ｎ○○│95年08月01日│被害人撥打報│95年08月04日、│台中商銀            │40萬8,630元 │          │
│    │      │            │紙刊登電話欲│95年08月07日、│  000000000000000     │            │          │
│    │      │            │辦理貸款，惟│95年08月11日、│三信商銀            │            │          │
│    │      │            │姓名年籍不詳│95年05月15日、│  0000000000000       │            │          │
│    │      │            │男子佯稱需先│95年08月16日、│郵局                │            │          │
│    │      │            │繳交徵信費、│95年08月21日、│  00000000000000000   │            │          │
│    │      │            │公證費及保證│95年08月22日、│郵局                │            │          │
│    │      │            │金等語，致被│95年08月23日、│  00000000000000000   │            │          │
│    │      │            │害人陷於錯誤│95年08月24日、│郵局                │            │          │
│    │      │            │而陸續匯款至│95年08月25日、│  00000000000000000   │            │          │
│    │      │            │右揭帳戶。  │95年08月29日、│郵局                │            │          │
│    │      │            │            │95年09月06日、│  00000000000000000   │            │          │
│    │      │            │            │95年09月07日  │郵局                │            │          │
│    │      │            │            │              │  00000000000000000   │            │          │
├──┼───┼──────┼──────┼───────┼───────────┼──────┼─────┤
│ 15 │洪嘉應│95年08月07日│被害人撥打報│95年08月07日至│華南銀行            │3萬4,600元  │          │
│    │      │之前某時    │紙刊登電話欲│95年09月01日  │  0000000000000000    │            │          │
│    │      │            │辦理貸款，惟│              │郵局                │            │          │
│    │      │            │姓名年籍不詳│              │  00000000000000000   │            │          │
│    │      │            │男子佯稱需先│              │郵局                │            │          │
│    │      │            │繳交手續費等│              │  00000000000000000   │            │          │
│    │      │            │語，致被害人│              │郵局                │            │          │
│    │      │            │陷於錯誤而陸│              │  00000000000000000   │            │          │
│    │      │            │續匯款至右揭│              │                      │            │          │
│    │      │            │帳戶。      │              │                      │            │          │
├──┼───┼──────┼──────┼───────┼───────────┼──────┼─────┤
│ 16 │ｑ○○│95年08月07日│被害人撥打報│95年08月07日  │台中商銀            │7,623元     │          │
│    │      │之前某時    │紙刊登電話欲│              │  000000000000000     │            │          │
│    │      │            │辦理貸款，惟│              │                      │            │          │
│    │      │            │姓名年籍不詳│              │                      │            │          │
│    │      │            │男子佯稱需先│              │                      │            │          │
│    │      │            │繳律師費等語│              │                      │            │          │
│    │      │            │，致被害人陷│              │                      │            │          │
│    │      │            │於錯誤而匯款│              │                      │            │          │
│    │      │            │至右揭帳戶。│              │                      │            │          │
├──┼───┼──────┼──────┼───────┼───────────┼──────┼─────┤
│ 17 │ａ○○│95年08月09日│被害人撥打報│95年08月09日、│華僑銀行            │3萬1,500元  │          │
│    │      │            │紙刊登電話借│95年08月10日、│  00000000000000      │            │          │
│    │      │            │錢，惟姓名年│95年08月18日  │新光銀行            │            │          │
│    │      │            │籍不詳人士佯│              │  0000000000000000    │            │          │
│    │      │            │稱被害人需先│              │郵局                │            │          │
│    │      │            │繳交法院公文│              │  00000000000000000   │            │          │
│    │      │            │費等語，致被│              │                      │            │          │
│    │      │            │害人陷於錯誤│              │                      │            │          │
│    │      │            │而陸續匯款至│              │                      │            │          │
│    │      │            │右揭帳戶。  │              │                      │            │          │
├──┼───┼──────┼──────┼───────┼───────────┼──────┼─────┤
│ 18 │Ｅ○○│95年08月14日│被害人撥打報│95年08月14日  │郵局                │5,200元     │          │
│    │      │            │紙刊登電話借│              │  00000000000000      │            │          │
│    │      │            │錢，惟姓名年│              │                      │            │          │
│    │      │            │籍不詳人士佯│              │                      │            │          │
│    │      │            │稱需先繳交律│              │                      │            │          │
│    │      │            │師費等語，致│              │                      │            │          │
│    │      │            │被害人陷於錯│              │                      │            │          │
│    │      │            │誤而匯款至右│              │                      │            │          │
│    │      │            │揭帳戶。    │              │                      │            │          │
├──┼───┼──────┼──────┼───────┼───────────┼──────┼─────┤
│ 19 │Ｋ○○│95年08月18日│被害人撥打報│95年08月22日  │郵局                │2萬元       │          │
│    │      │            │紙刊登電話欲│              │  00000000000000000   │            │          │
│    │      │            │辦理貸款，惟│              │                      │            │          │
│    │      │            │姓名年籍不詳│              │                      │            │          │
│    │      │            │人士佯稱需先│              │                      │            │          │
│    │      │            │繳交保全費及│              │                      │            │          │
│    │      │            │保險費等語，│              │                      │            │          │
│    │      │            │致被害人陷於│              │                      │            │          │
│    │      │            │錯誤而匯款至│              │                      │            │          │
│    │      │            │右揭帳戶。  │              │                      │            │          │
├──┼───┼──────┼──────┼───────┼───────────┼──────┼─────┤
│ 20 │Ａ○○│95年08月24日│被害人撥打報│95年08月25日  │彰化銀行            │2萬8,800元  │          │
│    │      │            │紙刊登電話欲│              │  000000000000000     │            │          │
│    │      │            │辦理貸款，惟│              │                      │            │          │
│    │      │            │姓名年籍不詳│              │                      │            │          │
│    │      │            │人士佯稱需先│              │                      │            │          │
│    │      │            │繳交保險費等│              │                      │            │          │
│    │      │            │語，致被害人│              │                      │            │          │
│    │      │            │陷於錯誤而匯│              │                      │            │          │
│    │      │            │款至右揭帳戶│              │                      │            │          │
│    │      │            │。          │              │                      │            │          │
├──┼───┼──────┼──────┼───────┼───────────┼──────┼─────┤
│ 21 │ｉ○○│95年08月28日│被害人撥打報│95年09月11日、│合作金庫            │46萬8,800元 │          │
│    │      │            │紙刊登電話欲│95年09月12日  │  0000000000000000    │            │          │
│    │      │            │辦理貸款，惟│              │銀行                │            │          │
│    │      │            │姓名年籍不詳│              │  0000000000000       │            │          │
│    │      │            │人士佯稱需先│              │郵局                │            │          │
│    │      │            │繳交律師費、│              │  00000000000000000   │            │          │
│    │      │            │手續費及銀行│              │                      │            │          │
│    │      │            │徵信費等語，│              │                      │            │          │
│    │      │            │致被害人陷於│              │                      │            │          │
│    │      │            │錯誤而陸續匯│              │                      │            │          │
│    │      │            │款至右揭帳戶│              │                      │            │          │
│    │      │            │。          │              │                      │            │          │
├──┼───┼──────┼──────┼───────┼───────────┼──────┼─────┤
│ 22 │宇○○│95年08月29日│被害人撥打報│95年08月29日、│郵局                │22萬5,000元 │          │
│    │      │之前某時    │紙刊登電話欲│95年09月01日、│  00000000000000000   │            │          │
│    │      │            │辦理貸款，惟│95年09月04日、│郵局                │            │          │
│    │      │            │姓名年籍不詳│95年09月05日、│  00000000000000000   │            │          │
│    │      │            │人士佯稱需先│95年09月06日、│郵局                │            │          │
│    │      │            │繳交手續費等│95年09月08日  │  00000000000000000   │            │          │
│    │      │            │語，致被害人│              │郵局                │            │          │
│    │      │            │陷於錯誤而陸│              │  00000000000000000   │            │          │
│    │      │            │續匯款至右揭│              │                      │            │          │
│    │      │            │帳戶。      │              │                      │            │          │
├──┼───┼──────┼──────┼───────┼───────────┼──────┼─────┤
│ 23 │Ｙ○○│95年08月29日│被害人撥打報│95年08月29日、│華僑銀行            │23萬7,600元 │          │
│    │      │            │紙刊登電話欲│95年08月31日、│  0000000000000000000 │            │          │
│    │      │            │辦理貸款，惟│95 年9月01日等│台中商銀            │            │          │
│    │      │            │姓名年籍不詳│              │  000000000000000     │            │          │
│    │      │            │人士佯稱需先│              │金庫銀行            │            │          │
│    │      │            │繳交律師費等│              │  0000000000000000    │            │          │
│    │      │            │語，致被害人│              │                      │            │          │
│    │      │            │陷於錯誤而陸│              │                      │            │          │
│    │      │            │續匯款至右揭│              │                      │            │          │
│    │      │            │帳戶。      │              │                      │            │          │
├──┼───┼──────┼──────┼───────┼───────────┼──────┼─────┤
│ 24 │Ｗ○○│95年08月30日│姓名年籍不詳│95年08月30日、│郵局                │5萬2,024元  │          │
│    │      │            │男子向被害人│95年08月31日、│  00000000000000000   │            │          │
│    │      │            │佯稱代辦信用│95年09月01日  │                      │            │          │
│    │      │            │貸款需先繳交│              │                      │            │          │
│    │      │            │費用等語，致│              │                      │            │          │
│    │      │            │被害人陷於錯│              │                      │            │          │
│    │      │            │誤而匯款至右│              │                      │            │          │
│    │      │            │揭帳戶。    │              │                      │            │          │
├──┼───┼──────┼──────┼───────┼───────────┼──────┼─────┤
│ 25 │壬○○│95年09月01日│被害人撥打報│95年09月01日  │郵局                │1萬1,000元  │          │
│    │      │之前某時    │紙刊登電話欲│              │  0000000000000000000 │            │          │
│    │      │            │辦理貸款，惟│              │                      │            │          │
│    │      │            │姓名年籍不詳│              │                      │            │          │
│    │      │            │男子佯稱需先│              │                      │            │          │
│    │      │            │繳交費用等語│              │                      │            │          │
│    │      │            │，致被害人陷│              │                      │            │          │
│    │      │            │於錯誤而匯款│              │                      │            │          │
│    │      │            │至右揭帳戶。│              │                      │            │          │
├──┼───┼──────┼──────┼───────┼───────────┼──────┼─────┤
│ 26 │辛○○│95年09月06日│姓名年籍不詳│95年09月06日、│金庫銀行            │4萬1,670元  │          │
│    │      │之前某時    │人士撥打電話│95年09月12日、│  0000000000000000    │            │          │
│    │      │            │予被害人，假│95年09月15日  │台中二信            │            │          │
│    │      │            │借銀行貸款名│              │  00000000000000000   │            │          │
│    │      │            │義，致被害人│              │三信商銀            │            │          │
│    │      │            │陷於錯誤而陸│              │  0000000000000       │            │          │
│    │      │            │續匯款至右揭│              │                      │            │          │
│    │      │            │帳戶。      │              │                      │            │          │
├──┼───┼──────┼──────┼───────┼───────────┼──────┼─────┤
│ 27 │Ｇ○○│95年09月10日│被害人撥打報│95年09月11日、│郵局                │4萬8,300元  │          │
│    │      │            │紙刊登電話欲│95年09月12日、│  00000000000000000   │            │          │
│    │      │            │辦理貸款，惟│95年09月14日、│郵局                │            │          │
│    │      │            │姓名年籍不詳│95年09月21日、│  00000000000000000   │            │          │
│    │      │            │男子佯稱需先│95年09月22日、│郵局                │            │          │
│    │      │            │繳交律師費及│95年09月25日、│  00000000000000000   │            │          │
│    │      │            │保證費等語，│95年11月07日  │                      │            │          │
│    │      │            │致被害人陷於│              │                      │            │          │
│    │      │            │錯誤而陸續匯│              │                      │            │          │
│    │      │            │款至右揭帳戶│              │                      │            │          │
│    │      │            │。          │              │                      │            │          │
├──┼───┼──────┼──────┼───────┼───────────┼──────┼─────┤
│ 28 │林勝煇│95年09月15日│被害人撥打報│95年09月18日  │郵局                │5萬2,800元  │          │
│    │      │            │紙刊登電話欲│              │  00000000000000000   │            │          │
│    │      │            │辦理貸款，惟│              │                      │            │          │
│    │      │            │姓名年籍不詳│              │                      │            │          │
│    │      │            │人士佯稱需先│              │                      │            │          │
│    │      │            │繳交手續費及│              │                      │            │          │
│    │      │            │公證費等語，│              │                      │            │          │
│    │      │            │致被害人陷於│              │                      │            │          │
│    │      │            │錯誤而匯款至│              │                      │            │          │
│    │      │            │右揭帳戶。  │              │                      │            │          │
├──┼───┼──────┼──────┼───────┼───────────┼──────┼─────┤
│ 29 │ｏ○○│95年09月16日│被害人撥打報│95年09月18日  │中華開發            │9萬1,000元  │          │
│    │      │            │紙刊登電話欲│              │  00000000000000      │            │          │
│    │      │            │辦理貸款，惟│              │                      │            │          │
│    │      │            │姓名年籍不詳│              │                      │            │          │
│    │      │            │女子佯稱需先│              │                      │            │          │
│    │      │            │繳交保證金等│              │                      │            │          │
│    │      │            │語，致被害人│              │                      │            │          │
│    │      │            │陷於錯誤而匯│              │                      │            │          │
│    │      │            │款至右揭帳戶│              │                      │            │          │
│    │      │            │。          │              │                      │            │          │
├──┼───┼──────┼──────┼───────┼───────────┼──────┼─────┤
│ 30 │ｍ○○│95年09月20日│被害人撥打報│95年09月20日  │台中二信            │3萬5,087元  │          │
│    │      │之前某時    │紙刊登電話欲│              │  0000000000000000000 │            │          │
│    │      │            │辦理貸款，惟│              │郵局                │            │          │
│    │      │            │姓名年籍不詳│              │  0000000000000000000 │            │          │
│    │      │            │人士佯稱需先│              │                      │            │          │
│    │      │            │繳交手續費等│              │                      │            │          │
│    │      │            │語，致被害人│              │                      │            │          │
│    │      │            │陷於錯誤而陸│              │                      │            │          │
│    │      │            │續匯款至右揭│              │                      │            │          │
│    │      │            │帳戶。      │              │                      │            │          │
├──┼───┼──────┼──────┼───────┼───────────┼──────┼─────┤
│ 31 │丑○○│95年09月26日│被害人撥打報│95年09月26日  │郵局                │1萬3,200元  │公訴補充理│
│    │      │之前某時    │紙刊登電話借│              │  00000000000000000   │            │由書附件誤│
│    │      │            │錢，惟姓名年│              │郵局                │            │載匯款金額│
│    │      │            │籍不詳人士佯│              │  00000000000000000   │            │為3萬1,200│
│    │      │            │稱需先繳交法│              │                      │            │元        │
│    │      │            │院公證費、律│              │                      │            │          │
│    │      │            │師費等語，致│              │                      │            │          │
│    │      │            │被害人陷於錯│              │                      │            │          │
│    │      │            │誤而陸續匯款│              │                      │            │          │
│    │      │            │至右揭帳戶。│              │                      │            │          │
├──┼───┼──────┼──────┼───────┼───────────┼──────┼─────┤
│ 32 │丙○○│95年09月28日│被害人撥打報│95年09月28日、│郵局                │3萬7,800元  │          │
│    │      │            │紙刊登電話欲│95年09月29日、│  00000000000000000   │            │          │
│    │      │            │辦理貸款，惟│95年10月02日  │郵局                │            │          │
│    │      │            │姓名年籍不詳│              │  00000000000000000   │            │          │
│    │      │            │人士佯稱需先│              │                      │            │          │
│    │      │            │繳交法院公證│              │                      │            │          │
│    │      │            │費等語，致被│              │                      │            │          │
│    │      │            │害人陷於錯誤│              │                      │            │          │
│    │      │            │而陸續匯款至│              │                      │            │          │
│    │      │            │右揭帳戶。  │              │                      │            │          │
├──┼───┼──────┼──────┼───────┼───────────┼──────┼─────┤
│ 33 │Ｘ○○│95年09月30日│姓名年籍不詳│95年10月03日、│郵局                │2萬8,600元  │          │
│    │      │            │女子向被害人│95年10月04日  │  00000000000000000   │            │          │
│    │      │            │推銷貸款事宜│              │                      │            │          │
│    │      │            │，並佯稱需先│              │                      │            │          │
│    │      │            │繳交律師費及│              │                      │            │          │
│    │      │            │保全費等語，│              │                      │            │          │
│    │      │            │致被害人陷於│              │                      │            │          │
│    │      │            │錯誤而匯款至│              │                      │            │          │
│    │      │            │右揭帳戶。  │              │                      │            │          │
├──┼───┼──────┼──────┼───────┼───────────┼──────┼─────┤
│ 34 │Ｐ○○│95年10月03日│被害人撥打報│95年10月03日、│郵局                │34萬1,417元 │公訴補充理│
│    │      │            │紙刊登電話欲│95年10月04日、│  00000000000000000   │            │由書附件誤│
│    │      │            │辦理貸款，惟│95年10月16日、│郵局                │            │載匯款金額│
│    │      │            │姓名年籍不詳│95年10月26日、│  00000000000000000   │            │為34萬6,41│
│    │      │            │人士佯稱需先│95年10月31日、│郵局                │            │7元       │
│    │      │            │繳交利息、律│95年11月02日、│  00000000000000000   │            │          │
│    │      │            │師費、公證費│95年11月03日、│郵局                │            │          │
│    │      │            │、保險費及稅│95年11月06日、│  00000000000000000   │            │          │
│    │      │            │金等語，致被│95年11月07日、│                      │            │          │
│    │      │            │害人陷於錯誤│95年11月15日、│                      │            │          │
│    │      │            │而陸續匯款至│95年11月16日  │                      │            │          │
│    │      │            │右揭帳戶。  │              │                      │            │          │
├──┼───┼──────┼──────┼───────┼───────────┼──────┼─────┤
│ 35 │ｂ○○│95年10月11日│被害人撥打報│95年10月24日  │郵局                │3,600元     │          │
│    │      │            │紙刊登電話欲│              │  00000000000000000   │            │          │
│    │      │            │辦理貸款，惟│              │                      │            │          │
│    │      │            │姓名年籍不詳│              │                      │            │          │
│    │      │            │女子佯稱需先│              │                      │            │          │
│    │      │            │繳交手續費等│              │                      │            │          │
│    │      │            │語，致被害人│              │                      │            │          │
│    │      │            │陷於錯誤而匯│              │                      │            │          │
│    │      │            │款至右揭帳戶│              │                      │            │          │
│    │      │            │。          │              │                      │            │          │
├──┼───┼──────┼──────┼───────┼───────────┼──────┼─────┤
│ 36 │莊育熏│95年10月12日│被害人撥打報│95年10月13日、│第一銀行            │46萬2,380元 │          │
│    │      │            │紙刊登電話欲│95年10月14日、│  00000000000000      │            │          │
│    │      │            │辦理貸款，惟│95年10月17日、│第一銀行            │            │          │
│    │      │            │姓名年籍不詳│95年10月18日、│  0000000000000000    │            │          │
│    │      │            │人士佯稱需先│95年10月19日、│彰化銀行            │            │          │
│    │      │            │繳交信用保險│95年10月20日、│  00000000000000000   │            │          │
│    │      │            │費等語，致被│95年10月26日、│郵局                │            │          │
│    │      │            │害人陷於錯誤│95年10月27日、│  00000000000000000   │            │          │
│    │      │            │而陸續匯款至│95年10月30日、│郵局                │            │          │
│    │      │            │右揭帳戶。  │95年11月01日、│  00000000000000000   │            │          │
│    │      │            │            │95年11月02日、│                      │            │          │
│    │      │            │            │95年11月03日等│                      │            │          │
├──┼───┼──────┼──────┼───────┼───────────┼──────┼─────┤
│ 37 │ｈ○○│95年10月18日│被害人撥打報│95年10月18日、│第一銀行            │1萬7,700元  │公訴補充理│
│    │      │            │紙刊登電話欲│95年10月27日、│  0000000000000000    │            │由書附件誤│
│    │      │            │辦理貸款，惟│95年11月03日  │郵局                │            │載詐欺時間│
│    │      │            │姓名年籍不詳│              │  00000000000000000   │            │為95.11.19│
│    │      │            │人士佯稱需先│              │郵局                │            │          │
│    │      │            │繳交文件費、│              │  00000000000000000   │            │          │
│    │      │            │律師合約費等│              │                      │            │          │
│    │      │            │語，致被害人│              │                      │            │          │
│    │      │            │陷於錯誤而陸│              │                      │            │          │
│    │      │            │續匯款至右揭│              │                      │            │          │
│    │      │            │帳戶。      │              │                      │            │          │
├──┼───┼──────┼──────┼───────┼───────────┼──────┼─────┤
│ 38 │地○○│95年10月24日│被害人撥打報│95年11月14日、│中華商業銀行        │15萬3,758元 │          │
│    │      │            │紙刊登電話欲│95年11月15日、│  00000000000000000   │            │          │
│    │      │            │辦理貸款，惟│95年11月16日、│玉山銀行            │            │          │
│    │      │            │姓名年籍不詳│95年11月17日、│  0000000000000000    │            │          │
│    │      │            │人士佯稱需繳│95年11月21日、│郵局                │            │          │
│    │      │            │交費用等語，│95年11月27日  │  00000000000000000   │            │          │
│    │      │            │致被害人陷於│              │新光銀行大甲分行    │            │          │
│    │      │            │錯誤而陸續匯│              │  0000000000000000    │            │          │
│    │      │            │款至右揭帳戶│              │華南商業銀行        │            │          │
│    │      │            │。          │              │  000000000000000     │            │          │
├──┼───┼──────┼──────┼───────┼───────────┼──────┼─────┤
│ 39 │庚○○│95年10月29日│被害人撥打報│95年11月03日  │台新銀行            │4,500元     │          │
│    │      │            │紙刊登電話欲│              │  0000000000000000000 │            │          │
│    │      │            │辦理貸款，惟│              │                      │            │          │
│    │      │            │姓名年籍不詳│              │                      │            │          │
│    │      │            │人士佯稱需先│              │                      │            │          │
│    │      │            │繳交律師費等│              │                      │            │          │
│    │      │            │語，致被害人│              │                      │            │          │
│    │      │            │陷於錯誤而匯│              │                      │            │          │
│    │      │            │款至右揭帳戶│              │                      │            │          │
│    │      │            │。          │              │                      │            │          │
├──┼───┼──────┼──────┼───────┼───────────┼──────┼─────┤
│ 40 │Ｖ○○│95年10月30日│被害人撥打報│95年10月30日、│台新銀行            │27萬5,200元 │          │
│    │      │            │紙刊登電話欲│95年11月02日、│  0000000000000000    │            │          │
│    │      │            │辦理貸款，惟│95年11月03日、│新光銀行            │            │          │
│    │      │            │姓名年籍不詳│95年11月06日、│  0000000000000000    │            │          │
│    │      │            │人士佯稱需先│95年11月08日、│台灣銀行            │            │          │
│    │      │            │繳交公證費等│95年11月09日、│  000000000000000     │            │          │
│    │      │            │語，致被害人│95年11月10日、│郵局                │            │          │
│    │      │            │陷於錯誤而陸│95年11月13日  │  00000000000000000   │            │          │
│    │      │            │續匯款至右揭│              │                      │            │          │
│    │      │            │帳戶。      │              │                      │            │          │
├──┼───┼──────┼──────┼───────┼───────────┼──────┼─────┤
│ 41 │劉黃美│95年10月30日│被害人撥打報│95年10月31日  │台北富邦            │2萬3,400元  │          │
│    │蘭    │            │紙刊登電話欲│              │  00000000000000      │            │          │
│    │      │            │辦理貸款，惟│              │                      │            │          │
│    │      │            │姓名年籍不詳│              │                      │            │          │
│    │      │            │人士佯稱需先│              │                      │            │          │
│    │      │            │繳交費用等語│              │                      │            │          │
│    │      │            │，致被害人陷│              │                      │            │          │
│    │      │            │於錯誤而匯款│              │                      │            │          │
│    │      │            │至右揭帳戶。│              │                      │            │          │
├──┼───┼──────┼──────┼───────┼───────────┼──────┼─────┤
│ 42 │Ｆ○○│95年10月31日│被害人撥打報│95年10月31日  │郵局                │9,800元     │          │
│    │      │之前某時    │紙刊登電話欲│              │  00000000000000000   │            │          │
│    │      │            │辦理貸款，惟│              │                      │            │          │
│    │      │            │姓名年籍不詳│              │                      │            │          │
│    │      │            │人士佯稱需先│              │                      │            │          │
│    │      │            │繳交律師公證│              │                      │            │          │
│    │      │            │費等語，致被│              │                      │            │          │
│    │      │            │害人陷於錯誤│              │                      │            │          │
│    │      │            │而匯款至右揭│              │                      │            │          │
│    │      │            │帳戶。      │              │                      │            │          │
├──┼───┼──────┼──────┼───────┼───────────┼──────┼─────┤
│ 43 │ｃ○○│95年10月31日│被害人撥打報│95年11月01日、│台新銀行            │11萬6,800元 │          │
│    │      │            │紙刊登電話欲│95年11月03日  │  0000000000000000000 │            │          │
│    │      │            │辦理貸款，惟│              │                      │            │          │
│    │      │            │姓名年籍不詳│              │                      │            │          │
│    │      │            │人士佯稱需先│              │                      │            │          │
│    │      │            │繳交利息及徵│              │                      │            │          │
│    │      │            │信費等語，致│              │                      │            │          │
│    │      │            │被害人陷於錯│              │                      │            │          │
│    │      │            │誤而匯款至右│              │                      │            │          │
│    │      │            │揭帳戶。    │              │                      │            │          │
├──┼───┼──────┼──────┼───────┼───────────┼──────┼─────┤
│ 44 │亥○○│95年11月初  │姓名年籍不詳│95年11月23日、│郵局                │24萬8,650元 │          │
│    │      │            │人士撥打電話│95年11月24日、│  00000000000000000   │            │          │
│    │      │            │予被害人推銷│95年11月28日、│郵局                │            │          │
│    │      │            │貸款事宜，佯│95年12月01日、│  00000000000000000   │            │          │
│    │      │            │稱需先繳交銀│95年12月06日、│銀行                │            │          │
│    │      │            │行存摺，嗣後│95年12月07日、│  000000000000000     │            │          │
│    │      │            │又稱該貸款被│95年12月12日、│郵局                │            │          │
│    │      │            │退件，被害人│95年12月13日、│  00000000000000000   │            │          │
│    │      │            │需賠償公司作│95年12月14日、│銀行                │            │          │
│    │      │            │業損失等語，│95年12月19日、│  00000000000000000   │            │          │
│    │      │            │致被害人陷於│95年12月20日、│銀行                │            │          │
│    │      │            │錯誤而交付帳│95年12月21日  │  00000000000000000   │            │          │
│    │      │            │戶存摺並陸續│              │銀行                │            │          │
│    │      │            │匯款至右揭帳│              │  00000000000000000   │            │          │
│    │      │            │戶。        │              │銀行                │            │          │
│    │      │            │            │              │  000000000000000000  │            │          │
├──┼───┼──────┼──────┼───────┼───────────┼──────┼─────┤
│ 45 │丁○○│95年11月04日│被害人撥打報│95年11月06日、│郵局                │266萬4,000元│公訴補充理│
│    │      │            │紙刊登電話欲│95年11月07日、│  00000000000000000   │            │由書附件誤│
│    │      │            │辦理貸款，惟│95年11月08日、│新光銀行            │            │載匯款金額│
│    │      │            │姓名年籍不詳│95年11月09日、│  0000000000000       │            │為266萬元 │
│    │      │            │人士佯稱需先│95年11月10日、│台灣銀行            │            │          │
│    │      │            │繳交保證金等│95年11月13日、│  000000000000        │            │          │
│    │      │            │語，致被害人│95年11月14日、│新光銀行            │            │          │
│    │      │            │陷於錯誤而陸│95年11月15日、│  0000000000000       │            │          │
│    │      │            │續匯款至右揭│95年11月16日、│玉山銀行            │            │          │
│    │      │            │帳戶。      │95年11月17日、│  0000000000000       │            │          │
│    │      │            │            │95年11月20日、│台灣銀行            │            │          │
│    │      │            │            │95年11月23日、│  000000000000        │            │          │
│    │      │            │            │95年11月28日、│郵局                │            │          │
│    │      │            │            │95年11月30日、│  00000000000000      │            │          │
│    │      │            │            │95年12月01日、│郵局                │            │          │
│    │      │            │            │95年12月04日、│  00000000000000      │            │          │
│    │      │            │            │95年12月07日、│郵局                │            │          │
│    │      │            │            │95年12月12日、│  00000000000000      │            │          │
│    │      │            │            │95年12月14日、│郵局                │            │          │
│    │      │            │            │95年12月18日、│  00000000000000      │            │          │
│    │      │            │            │95年12月21日、│台中商業銀行        │            │          │
│    │      │            │            │96年01月02日、│  000000000000        │            │          │
│    │      │            │            │96年01月03日、│彰化商業銀行        │            │          │
│    │      │            │            │96年01月09日、│  00000000000000      │            │          │
│    │      │            │            │96年01月12日、│中國信託銀行        │            │          │
│    │      │            │            │96年01月17日、│  0000000000000       │            │          │
│    │      │            │            │96年01月22日、│台中商業銀行        │            │          │
│    │      │            │            │96年01月25日、│  000000000000        │            │          │
│    │      │            │            │96年01月26日、│郵局                │            │          │
│    │      │            │            │96年01月30日、│  00000000000000      │            │          │
│    │      │            │            │96年02月13日、│郵局                │            │          │
│    │      │            │            │96年02月15日、│  00000000000000      │            │          │
│    │      │            │            │96年02月16日、│台灣銀行            │            │          │
│    │      │            │            │96年03月08日、│  000000000000        │            │          │
│    │      │            │            │96年03月26日、│新光銀行            │            │          │
│    │      │            │            │96年03月29日、│  0000000000000       │            │          │
│    │      │            │            │96年04月02日、│郵局                │            │          │
│    │      │            │            │96年04月09日、│  00000000000000      │            │          │
│    │      │            │            │96年04月10日、│                      │            │          │
│    │      │            │            │96年04月12日、│                      │            │          │
│    │      │            │            │96年04月17日、│                      │            │          │
│    │      │            │            │96年04月19日、│                      │            │          │
│    │      │            │            │96年04月27日、│                      │            │          │
│    │      │            │            │96年05月04日  │                      │            │          │
├──┼───┼──────┼──────┼───────┼───────────┼──────┼─────┤
│ 46 │ｊ○○│95年11月06日│被害人撥打報│95年11月06日  │郵局                │3萬7,200元  │          │
│    │      │            │紙刊登電話欲│              │  00000000000000000   │            │          │
│    │      │            │辦理貸款，惟│              │                      │            │          │
│    │      │            │姓名年籍不詳│              │                      │            │          │
│    │      │            │人士佯稱需先│              │                      │            │          │
│    │      │            │繳交手續費等│              │                      │            │          │
│    │      │            │語，致被害人│              │                      │            │          │
│    │      │            │陷於錯誤而匯│              │                      │            │          │
│    │      │            │款至右揭帳戶│              │                      │            │          │
│    │      │            │。          │              │                      │            │          │
├──┼───┼──────┼──────┼───────┼───────────┼──────┼─────┤
│ 47 │戊○○│95年11月07日│被害人撥打報│95年11月07日、│ 郵局               │23萬元      │公訴補充理│
│    │      │之前某時    │紙刊登電話欲│95年11月09日、│   00000000000000000  │            │由書附件誤│
│    │      │            │辦理貸款，惟│              │ 新光銀行           │            │載匯款金額│
│    │      │            │姓名年籍不詳│              │   0000000000000      │            │為18萬元  │
│    │      │            │人士佯稱需繳│              │                      │            │          │
│    │      │            │交費用等語，│              │                      │            │          │
│    │      │            │致被害人陷於│              │                      │            │          │
│    │      │            │錯誤而陸續匯│              │                      │            │          │
│    │      │            │款至右揭帳戶│              │                      │            │          │
│    │      │            │。          │              │                      │            │          │
├──┼───┼──────┼──────┼───────┼───────────┼──────┼─────┤
│ 48 │Ｃ○○│95年11月15日│被害人撥打報│95年11月17日、│郵局                │2萬5,700元  │          │
│    │      │            │紙刊登電話欲│95年11月22日  │  00000000000000000   │            │          │
│    │      │            │辦理貸款，惟│              │                      │            │          │
│    │      │            │姓名年籍不詳│              │                      │            │          │
│    │      │            │女子佯稱需先│              │                      │            │          │
│    │      │            │繳交公證費等│              │                      │            │          │
│    │      │            │語，致被害人│              │                      │            │          │
│    │      │            │陷於錯誤而匯│              │                      │            │          │
│    │      │            │款至右揭帳戶│              │                      │            │          │
│    │      │            │。          │              │                      │            │          │
├──┼───┼──────┼──────┼───────┼───────────┼──────┼─────┤
│ 49 │ｅ○○│95年11月16日│被害人撥打報│95年11月16日、│銀行                │10萬2,320元 │公訴補充理│
│    │      │之前某時    │紙刊登電話欲│95年11月20日、│  00000000000000000   │            │由書附件誤│
│    │      │            │辦理貸款，惟│95年11月27日、│新光銀行            │            │載匯款金額│
│    │      │            │姓名年籍不詳│95年11月28日、│  00000000000000000   │            │為9萬6,636│
│    │      │            │人士佯稱需先│95年11月29日、│玉山銀行            │            │元        │
│    │      │            │繳交法院設定│95年12月01日、│  00000000000000000   │            │          │
│    │      │            │費等語，致被│95年12月04日、│郵局                │            │          │
│    │      │            │害人陷於錯誤│95年12月25日  │  00000000000000000   │            │          │
│    │      │            │而陸續匯款至│              │                      │            │          │
│    │      │            │右揭帳戶。  │              │                      │            │          │
├──┼───┼──────┼──────┼───────┼───────────┼──────┼─────┤
│ 50 │Ｊ○○│95年11月21日│被害人撥打報│95年11月21日  │新光銀行            │8,200元     │          │
│    │      │之前某時    │紙刊登電話欲│              │  0000000000000       │            │          │
│    │      │            │辦理貸款，惟│              │                      │            │          │
│    │      │            │姓名年籍不詳│              │                      │            │          │
│    │      │            │人士佯稱需先│              │                      │            │          │
│    │      │            │繳交手續費等│              │                      │            │          │
│    │      │            │語，致被害人│              │                      │            │          │
│    │      │            │陷於錯誤而匯│              │                      │            │          │
│    │      │            │款至右揭帳戶│              │                      │            │          │
│    │      │            │。          │              │                      │            │          │
├──┼───┼──────┼──────┼───────┼───────────┼──────┼─────┤
│ 51 │Ｏ○○│95年12月04日│被害人撥打報│95年12月04日之│彰化銀行            │2萬9,826元  │          │
│    │      │            │紙刊登電話欲│後某時        │  00000000000000000   │            │          │
│    │      │            │辦理貸款，惟│              │基隆第一信用合作社  │            │          │
│    │      │            │姓名年籍不詳│              │  0000000000000000    │            │          │
│    │      │            │人士佯稱需先│              │                      │            │          │
│    │      │            │繳交債權設定│              │                      │            │          │
│    │      │            │費等語，致被│              │                      │            │          │
│    │      │            │害人陷於錯誤│              │                      │            │          │
│    │      │            │而陸續匯款至│              │                      │            │          │
│    │      │            │右揭帳戶。  │              │                      │            │          │
├──┼───┼──────┼──────┼───────┼───────────┼──────┼─────┤
│ 52 │ｋ○○│95年12月07日│被害人撥打報│95年12月07日、│彰化銀行            │2萬3,360元  │          │
│    │      │之前某時    │紙刊登電話欲│95年12月08日  │  00000000000000000   │            │          │
│    │      │            │辦理貸款，惟│              │                      │            │          │
│    │      │            │姓名年籍不詳│              │                      │            │          │
│    │      │            │人士佯稱需先│              │                      │            │          │
│    │      │            │繳交徵信費等│              │                      │            │          │
│    │      │            │語，致被害人│              │                      │            │          │
│    │      │            │陷於錯誤而匯│              │                      │            │          │
│    │      │            │款至右揭帳戶│              │                      │            │          │
│    │      │            │。          │              │                      │            │          │
├──┼───┼──────┼──────┼───────┼───────────┼──────┼─────┤
│ 53 │Ｕ○○│95年12月12日│被害人撥打報│95年12月13日之│郵局                │1萬9,800元  │          │
│    │      │            │紙刊登電話欲│後某時        │  00000000000000000   │            │          │
│    │      │            │辦理貸款，惟│              │                      │            │          │
│    │      │            │姓名年籍不詳│              │                      │            │          │
│    │      │            │人士佯稱需先│              │                      │            │          │
│    │      │            │繳交手續費及│              │                      │            │          │
│    │      │            │代辦費等語，│              │                      │            │          │
│    │      │            │致被害人陷於│              │                      │            │          │
│    │      │            │錯誤而匯款至│              │                      │            │          │
│    │      │            │右揭帳戶。  │              │                      │            │          │
├──┼───┼──────┼──────┼───────┼───────────┼──────┼─────┤
│ 54 │Ｚ○○│95年12月13日│被害人撥打報│95年12月13日之│將中華商銀、郵局之存摺│5,000元     │          │
│    │      │之前某時    │紙刊登電話欲│後某時        │及提款卡寄至台南縣仁德│            │          │
│    │      │            │辦理貸款，惟│              │鄉○○○路383巷4樓遭領│            │          │
│    │      │            │姓名年籍不詳│              │取。                  │            │          │
│    │      │            │人士佯稱需先│              │                      │            │          │
│    │      │            │交付存摺等語│              │                      │            │          │
│    │      │            │，致被害人陷│              │                      │            │          │
│    │      │            │於錯誤而交付│              │                      │            │          │
│    │      │            │銀行存摺及提│              │                      │            │          │
│    │      │            │款卡，因此損│              │                      │            │          │
│    │      │            │失5千元。   │              │                      │            │          │
├──┼───┼──────┼──────┼───────┼───────────┼──────┼─────┤
│ 55 │Ｍ○○│95年12月15日│被害人撥打報│95年12月15日、│郵局                │3萬4,200元  │          │
│    │      │            │紙刊登電話借│95年12月18日、│  00000000000000000   │            │          │
│    │      │            │錢，惟姓名年│95年12月19日  │                      │            │          │
│    │      │            │籍不詳人士佯│              │                      │            │          │
│    │      │            │稱需先繳交公│              │                      │            │          │
│    │      │            │文費等語，致│              │                      │            │          │
│    │      │            │被害人陷於錯│              │                      │            │          │
│    │      │            │誤而匯款至右│              │                      │            │          │
│    │      │            │揭帳戶。    │              │                      │            │          │
├──┼───┼──────┼──────┼───────┼───────────┼──────┼─────┤
│ 56 │巳○○│96年01月11日│被害人撥打報│96年01月11日、│郵局                │3萬5,200元  │公訴補充理│
│    │      │            │紙刊登電話欲│96年01月15日、│  00000000000000000   │            │由書誤載匯│
│    │      │            │辦理貸款，惟│96年01月25日、│郵局                │            │款金額為3 │
│    │      │            │姓名年籍不詳│96年02月02日、│  00000000000000000   │            │萬5,000元 │
│    │      │            │人士佯稱需先│96年02月05日  │郵局                │            │          │
│    │      │            │繳交費用等語│              │  00000000000000000   │            │          │
│    │      │            │，致被害人陷│              │郵局                │            │          │
│    │      │            │於錯誤而陸續│              │  00000000000000000   │            │          │
│    │      │            │匯款至右揭帳│              │                      │            │          │
│    │      │            │戶。        │              │                      │            │          │
├──┼───┼──────┼──────┼───────┼───────────┼──────┼─────┤
│ 57 │Ｉ○○│96年01月12日│被害人撥打報│96年01月12日  │郵局                │3萬8,800元  │          │
│    │      │            │紙刊登電話借│              │  00000000000000000   │            │          │
│    │      │            │錢，惟姓名年│              │                      │            │          │
│    │      │            │籍不詳人士佯│              │                      │            │          │
│    │      │            │稱需先繳交手│              │                      │            │          │
│    │      │            │續費等語，致│              │                      │            │          │
│    │      │            │被害人陷於錯│              │                      │            │          │
│    │      │            │誤而給付現金│              │                      │            │          │
│    │      │            │8,800元並匯 │              │                      │            │          │
│    │      │            │款30,000元至│              │                      │            │          │
│    │      │            │右揭帳戶。  │              │                      │            │          │
├──┼───┼──────┼──────┼───────┼───────────┼──────┼─────┤
│ 58 │戌○○│96年01月15日│被害人撥打報│96年01月15日  │郵局                │3萬8,800元  │          │
│    │      │之前某時    │紙刊登電話欲│              │  00000000000000000   │            │          │
│    │      │            │辦理貸款，惟│              │郵局                │            │          │
│    │      │            │姓名年籍不詳│              │  00000000000000000   │            │          │
│    │      │            │人士佯稱需先│              │                      │            │          │
│    │      │            │繳交律師公證│              │                      │            │          │
│    │      │            │費等語，致被│              │                      │            │          │
│    │      │            │害人陷於錯誤│              │                      │            │          │
│    │      │            │而陸續匯款至│              │                      │            │          │
│    │      │            │右揭帳戶。  │              │                      │            │          │
├──┼───┼──────┼──────┼───────┼───────────┼──────┼─────┤
│ 59 │Ｓ○○│96年01月17日│被害人撥打報│96年01月17日、│郵局                │20萬3,600元 │          │
│    │      │            │紙刊登電話借│96年01月18日  │  00000000000000000   │            │          │
│    │      │            │錢，惟姓名年│              │                      │            │          │
│    │      │            │籍不詳人士佯│              │                      │            │          │
│    │      │            │稱需先繳交律│              │                      │            │          │
│    │      │            │師費等語，致│              │                      │            │          │
│    │      │            │被害人陷於錯│              │                      │            │          │
│    │      │            │誤而匯款至右│              │                      │            │          │
│    │      │            │揭帳戶。    │              │                      │            │          │
├──┼───┼──────┼──────┼───────┼───────────┼──────┼─────┤
│ 60 │ｐ○○│96年01月19日│被害人撥打報│96年01月19日、│郵局                │9萬4,180元  │          │
│    │      │            │紙刊登電話欲│96年01月26日、│  00000000000000000   │            │          │
│    │      │            │辦理貸款，惟│96年01月29日、│郵局                │            │          │
│    │      │            │姓名年籍不詳│96年01月30日、│  00000000000000000   │            │          │
│    │      │            │人士佯稱需先│96年02月02日、│郵局                │            │          │
│    │      │            │繳交保證金等│95年03月06日  │  00000000000000000   │            │          │
│    │      │            │語，致被害人│              │                      │            │          │
│    │      │            │陷於錯誤而陸│              │                      │            │          │
│    │      │            │續匯款至右揭│              │                      │            │          │
│    │      │            │帳戶。      │              │                      │            │          │
├──┼───┼──────┼──────┼───────┼───────────┼──────┼─────┤
│ 61 │天○○│96年01月20日│被害人撥打報│96年02月01日  │郵局                │5萬元       │          │
│    │      │            │紙刊登電話欲│              │  00000000000000000   │            │          │
│    │      │            │辦理貸款，惟│              │                      │            │          │
│    │      │            │姓名年籍不詳│              │                      │            │          │
│    │      │            │女子佯稱需先│              │                      │            │          │
│    │      │            │繳交律師費等│              │                      │            │          │
│    │      │            │語，致被害人│              │                      │            │          │
│    │      │            │陷於錯誤而匯│              │                      │            │          │
│    │      │            │款至右揭帳戶│              │                      │            │          │
│    │      │            │。          │              │                      │            │          │
├──┼───┼──────┼──────┼───────┼───────────┼──────┼─────┤
│ 62 │寅○○│96年01月22日│被害人撥打報│96年01月22日、│郵局                │2萬7,600元  │          │
│    │      │之前某時    │紙刊登電話欲│96年01月25日、│  00000000000000000   │            │          │
│    │      │            │辦理貸款，惟│96年01月31日、│郵局                │            │          │
│    │      │            │姓名年籍不詳│96年02月16日  │  00000000000000000   │            │          │
│    │      │            │人士佯稱需先│              │郵局                │            │          │
│    │      │            │繳交費用等語│              │  00000000000000000   │            │          │
│    │      │            │，致被害人陷│              │                      │            │          │
│    │      │            │於錯誤而陸續│              │                      │            │          │
│    │      │            │匯款至右揭帳│              │                      │            │          │
│    │      │            │戶。        │              │                      │            │          │
├──┼───┼──────┼──────┼───────┼───────────┼──────┼─────┤
│ 63 │宙○○│96年01月24日│被害人撥打報│96年01月25日、│郵局                │22萬5,600元 │          │
│    │      │            │紙刊登電話欲│96年01月26日、│  00000000000000000   │            │          │
│    │      │            │辦理貸款，惟│96年05月04日、│銀行                │            │          │
│    │      │            │姓名年籍不詳│96年05月07日、│  00000000000000      │            │          │
│    │      │            │人士佯稱需先│96年05月09日、│台南企銀            │            │          │
│    │      │            │繳交手續費等│96年05月10日、│  000000000000000     │            │          │
│    │      │            │語，致被害人│96年05月15日  │台灣企銀            │            │          │
│    │      │            │陷於錯誤而陸│              │  00000000000000      │            │          │
│    │      │            │續匯款至右揭│              │玉山銀行            │            │          │
│    │      │            │帳戶。      │              │  0000000000000000    │            │          │
├──┼───┼──────┼──────┼───────┼───────────┼──────┼─────┤
│ 64 │癸○○│96年01月29日│被害人撥打報│96年01月29日、│郵局                │5萬3,000元  │          │
│    │      │之前某時    │紙刊登電話欲│96年02月01日、│  00000000000000000   │            │          │
│    │      │            │辦理貸款，惟│96年02月02日  │郵局                │            │          │
│    │      │            │姓名年籍不詳│              │  00000000000000000   │            │          │
│    │      │            │人士佯稱需先│              │                      │            │          │
│    │      │            │繳交保證金等│              │                      │            │          │
│    │      │            │語，致被害人│              │                      │            │          │
│    │      │            │陷於錯誤而陸│              │                      │            │          │
│    │      │            │續匯款至右揭│              │                      │            │          │
│    │      │            │帳戶。      │              │                      │            │          │
├──┼───┼──────┼──────┼───────┼───────────┼──────┼─────┤
│ 65 │簡淑涓│96年01月30日│姓名年籍不詳│96年01月31日、│郵局                │131萬3,800元│          │
│    │      │            │人士撥打電話│96年02月01日、│  00000000000000000   │            │          │
│    │      │            │向被害人推銷│96年02月02日、│郵局                │            │          │
│    │      │            │貸款事宜，並│96年02月05日、│  00000000000000000   │            │          │
│    │      │            │佯稱需先繳交│96年02月07日、│郵局                │            │          │
│    │      │            │保險金及保證│96年02月09日、│  00000000000000000   │            │          │
│    │      │            │金等語，致被│96年02月12日、│                      │            │          │
│    │      │            │害人陷於錯誤│96年02月14日  │                      │            │          │
│    │      │            │而陸續匯款至│              │                      │            │          │
│    │      │            │右揭帳戶。  │              │                      │            │          │
├──┼───┼──────┼──────┼───────┼───────────┼──────┼─────┤
│ 66 │ｇ○○│96年01月31日│被害人撥打報│96年01月31日、│彰化銀行            │17萬4,950元 │          │
│    │      │            │紙刊登電話欲│96年02月01日、│  00000000000000000   │            │          │
│    │      │            │辦理貸款，惟│96年02月02日、│富邦人壽保險公司帳戶│            │          │
│    │      │            │姓名年籍不詳│96年02月05日  │  000000000000        │            │          │
│    │      │            │人士佯稱需先│              │                      │            │          │
│    │      │            │繳交保險費等│              │                      │            │          │
│    │      │            │語，致被害人│              │                      │            │          │
│    │      │            │陷於錯誤而陸│              │                      │            │          │
│    │      │            │續匯款至右揭│              │                      │            │          │
│    │      │            │帳戶。      │              │                      │            │          │
├──┼───┼──────┼──────┼───────┼───────────┼──────┼─────┤
│ 67 │Ｌ○○│96年02月12日│被害人撥打報│96年02月12日、│郵局                │2萬3,600元  │          │
│    │      │            │紙刊登電話欲│96年03月05日  │  00000000000000000   │            │          │
│    │      │            │辦理貸款，惟│              │台中商銀            │            │          │
│    │      │            │姓名年籍不詳│              │  000000000000000     │            │          │
│    │      │            │人士佯稱需先│              │                      │            │          │
│    │      │            │繳交法院認證│              │                      │            │          │
│    │      │            │費等語，致被│              │                      │            │          │
│    │      │            │害人陷於錯誤│              │                      │            │          │
│    │      │            │而陸續匯款至│              │                      │            │          │
│    │      │            │右揭帳戶。  │              │                      │            │          │
├──┼───┼──────┼──────┼───────┼───────────┼──────┼─────┤
│ 68 │ｆ○○│96年02月27日│被害人撥打報│96年02月27日、│郵局                │1萬7,300元  │          │
│    │      │            │紙刊登電話欲│96年03月01日  │  00000000000000000   │            │          │
│    │      │            │辦理貸款，惟│              │                      │            │          │
│    │      │            │姓名年籍不詳│              │                      │            │          │
│    │      │            │女子佯稱需先│              │                      │            │          │
│    │      │            │繳交費用辦理│              │                      │            │          │
│    │      │            │在職證明及薪│              │                      │            │          │
│    │      │            │資所得證明等│              │                      │            │          │
│    │      │            │語，致被害人│              │                      │            │          │
│    │      │            │陷於錯誤而匯│              │                      │            │          │
│    │      │            │款至右揭帳戶│              │                      │            │          │
│    │      │            │。          │              │                      │            │          │
├──┼───┼──────┼──────┼───────┼───────────┼──────┼─────┤
│ 69 │Ｂ○○│96年03月05日│被害人撥打報│96年03月05日、│台北富邦            │24萬5,338元 │          │
│    │      │之前某時    │紙刊登電話欲│96年03月06日  │  000000000000000     │            │          │
│    │      │            │辦理貸款，惟│              │華南銀行            │            │          │
│    │      │            │姓名年籍不詳│              │  000000000000000     │            │          │
│    │      │            │人士佯稱需先│              │                      │            │          │
│    │      │            │繳交手續費、│              │                      │            │          │
│    │      │            │法院文件費及│              │                      │            │          │
│    │      │            │公證費等語，│              │                      │            │          │
│    │      │            │致被害人陷於│              │                      │            │          │
│    │      │            │錯誤而陸續匯│              │                      │            │          │
│    │      │            │款至右揭帳戶│              │                      │            │          │
│    │      │            │。          │              │                      │            │          │
│    │      │            │            │              │                      │            │          │
├──┼───┼──────┼──────┼───────┼───────────┼──────┼─────┤
│ 70 │Ｄ○○│96年03月13日│被害人撥打報│96年03月13日、│郵局                │2萬5,200元  │          │
│    │      │之前某時    │紙刊登電話借│96年03月14日、│  00000000000000000   │            │          │
│    │      │            │錢，惟姓名年│96年03月15日  │                      │            │          │
│    │      │            │籍不詳女子佯│              │                      │            │          │
│    │      │            │稱需先繳交律│              │                      │            │          │
│    │      │            │師費等語，致│              │                      │            │          │
│    │      │            │被害人陷於錯│              │                      │            │          │
│    │      │            │誤而匯款至右│              │                      │            │          │
│    │      │            │揭帳戶。    │              │                      │            │          │
├──┼───┼──────┼──────┼───────┼───────────┼──────┼─────┤
│ 71 │乙○○│96年03月20日│被害人撥打報│96年03月20日  │台灣銀行            │5,200元     │          │
│    │      │之前某時    │紙刊登電話借│              │  000000000000000     │            │          │
│    │      │            │錢，遭人施以│              │                      │            │          │
│    │      │            │詐術致陷於錯│              │                      │            │          │
│    │      │            │誤而匯款至右│              │                      │            │          │
│    │      │            │揭帳戶。    │              │                      │            │          │
├──┼───┼──────┼──────┼───────┼───────────┼──────┼─────┤
│ 72 │未○○│96年03月29日│被害人撥打報│96年03月29日、│郵局                │5萬元       │          │
│    │      │            │紙刊登電話欲│96年03月31日  │  00000000000000      │            │          │
│    │      │            │辦理貸款，惟│              │                      │            │          │
│    │      │            │姓名年籍不詳│              │                      │            │          │
│    │      │            │女子佯稱需先│              │                      │            │          │
│    │      │            │繳交保險金等│              │                      │            │          │
│    │      │            │語，致被害人│              │                      │            │          │
│    │      │            │陷於錯誤而匯│              │                      │            │          │
│    │      │            │款至右揭帳戶│              │                      │            │          │
│    │      │            │。          │              │                      │            │          │
├──┼───┼──────┼──────┼───────┼───────────┼──────┼─────┤
│ 73 │曾虹霓│96年04月初  │被害人撥打報│96年04月16日、│郵局                │4萬600元    │          │
│    │      │            │紙刊登電話欲│96年04月18日、│  00000000000000000   │            │          │
│    │      │            │辦理貸款，惟│96年04月19日、│郵局                │            │          │
│    │      │            │姓名年籍不詳│96年04月24日  │  00000000000000000   │            │          │
│    │      │            │人士佯稱需先│              │台中商銀            │            │          │
│    │      │            │繳交費用等語│              │  000000000000000     │            │          │
│    │      │            │，致被害人陷│              │                      │            │          │
│    │      │            │於錯誤而陸續│              │                      │            │          │
│    │      │            │匯款至右揭帳│              │                      │            │          │
│    │      │            │戶。        │              │                      │            │          │
├──┼───┼──────┼──────┼───────┼───────────┼──────┼─────┤
│ 74 │ｄ○○│96年04月02日│被害人撥打報│96年04月02日  │郵局                │1萬2,800元  │          │
│    │      │之前某時    │紙刊登電話欲│              │  00000000000000000   │            │          │
│    │      │            │辦理貸款，惟│              │                      │            │          │
│    │      │            │姓名年籍不詳│              │                      │            │          │
│    │      │            │女子佯稱需先│              │                      │            │          │
│    │      │            │繳交保險費及│              │                      │            │          │
│    │      │            │辦理在職證明│              │                      │            │          │
│    │      │            │之費用等語，│              │                      │            │          │
│    │      │            │致被害人陷於│              │                      │            │          │
│    │      │            │錯誤而匯款至│              │                      │            │          │
│    │      │            │右揭帳戶。  │              │                      │            │          │
├──┼───┼──────┼──────┼───────┼───────────┼──────┼─────┤
│ 75 │ｌ○○│96年04月09日│被害人撥打報│96年04月11日、│台中商銀            │1萬2,700元  │          │
│    │      │            │紙刊登電話欲│96年04月12日  │  000000000000000     │            │          │
│    │      │            │辦理貸款，惟│              │                      │            │          │
│    │      │            │姓名年籍不詳│              │                      │            │          │
│    │      │            │女子佯稱需先│              │                      │            │          │
│    │      │            │繳交費用等語│              │                      │            │          │
│    │      │            │，致被害人陷│              │                      │            │          │
│    │      │            │於錯誤而匯款│              │                      │            │          │
│    │      │            │至右揭帳戶。│              │                      │            │          │
├──┼───┼──────┼──────┼───────┼───────────┼──────┼─────┤
│ 76 │玄○○│96年04月26日│被害人撥打報│96年04月27日  │聯邦銀行            │15萬4,500元 │          │
│    │      │            │紙刊登電話欲│              │  000000000000000     │            │          │
│    │      │            │辦理貸款，惟│              │富邦人壽            │            │          │
│    │      │            │姓名年籍不詳│              │  000000000000000     │            │          │
│    │      │            │人士佯稱需先│              │                      │            │          │
│    │      │            │繳交費用等語│              │                      │            │          │
│    │      │            │，致被害人陷│              │                      │            │          │
│    │      │            │於錯誤而陸續│              │                      │            │          │
│    │      │            │匯款至右揭帳│              │                      │            │          │
│    │      │            │戶。        │              │                      │            │          │
├──┼───┼──────┼──────┼───────┼───────────┼──────┼─────┤
│ 77 │午○○│96年05月03日│被害人撥打報│96年05月04日  │郵局                │1萬8,200元  │          │
│    │      │            │紙刊登電話借│              │  00000000000000000   │            │          │
│    │      │            │錢，惟姓名年│              │                      │            │          │
│    │      │            │籍不詳女子佯│              │                      │            │          │
│    │      │            │稱需先繳交律│              │                      │            │          │
│    │      │            │師費等語，致│              │                      │            │          │
│    │      │            │被害人陷於錯│              │                      │            │          │
│    │      │            │誤而匯款至右│              │                      │            │          │
│    │      │            │揭帳戶。    │              │                      │            │          │
├──┼───┼──────┼──────┼───────┼───────────┼──────┼─────┤
│ 78 │卯○○│96年05月18日│被害人撥打報│96年05月18日  │郵局                │3,600元     │          │
│    │      │之前某時    │紙刊登電話欲│              │  00000000000000000   │            │          │
│    │      │            │辦理貸款，惟│              │                      │            │          │
│    │      │            │姓名年籍不詳│              │                      │            │          │
│    │      │            │人士佯稱需先│              │                      │            │          │
│    │      │            │繳交費用等語│              │                      │            │          │
│    │      │            │，致被害人陷│              │                      │            │          │
│    │      │            │於錯誤而匯款│              │                      │            │          │
│    │      │            │至右揭帳戶。│              │                      │            │          │
└──┴───┴──────┴──────┴───────┴───────────┴──────┴─────┘
附表三：
┌───────────────────────────────────────┐
│甲○○於台中市○○區○○路四段182號17樓之10處所之扣押物品                     │
├──┬──────────────────┬─────┬───────────┤
│編號│   扣   押   物   品   名   稱      │  數   量 │     備        考     │
├──┼──────────────────┼─────┼───────────┤
│ １ │現金新臺幣千元鈔                    │   15張   │甲○○所有，與江明宏等│
│    │                                    │          │人共同因本案犯罪所得  │
├──┼──────────────────┼─────┼───────────┤
│ ２ │合作金庫銀行存款簿（戶名：林昱廷、張│   3 本   │甲○○所有，與江明宏等│
│    │秀鉗、林青維）                      │          │人共同供本案犯罪所用  │
├──┼──────────────────┼─────┼───────────┤
│ ３ │合作金庫銀行提款卡                  │   2 張   │甲○○所有，與江明宏等│
│    │                                    │          │人共同供本案犯罪所用  │
├──┼──────────────────┼─────┼───────────┤
│ ４ │郵政儲金金融卡                      │   2 張   │甲○○所有，與江明宏等│
│    │                                    │          │共同供本案犯罪所用    │
├──┼──────────────────┼─────┼───────────┤
│ ５ │高雄銀行存款簿（戶名：譚婷玉）      │   1 本   │甲○○所有，與江明宏等│
│    │                                    │          │人共同供本案犯罪所用  │
├──┼──────────────────┼─────┼───────────┤
│ ６ │郵局存款簿（戶名：童裴草、黃俊彰、吳│   4 本   │甲○○所有，與江明宏等│
│    │佩芝、鍾曼麒）                      │          │人共同供本案犯罪所用  │
├──┼──────────────────┼─────┼───────────┤
│ ７ │身分證影本（謝明勝等14人）          │   14張   │甲○○所有，與江明宏等│
│    │                                    │          │人共同供本案犯罪所用  │
├──┼──────────────────┼─────┼───────────┤
│ ８ │NOKIA行動電話（無門號）             │   2 支   │甲○○所有，與江明宏等│
│    │                                    │          │人共同供本案犯罪所用  │
├──┼──────────────────┼─────┼───────────┤
│ ９ │BELLWAVE行動電話（無門號）          │   1 支   │甲○○所有，與江明宏等│
│    │                                    │          │人共同供本案犯罪所用  │
├──┼──────────────────┼─────┼───────────┤
│ １０ │摩托羅拉行動電話（門號0000000000）  │   1 支   │甲○○所有，與江明宏等│
│    │                                    │          │人共同供本案犯罪所用  │
├──┼──────────────────┼─────┼───────────┤
│  │商業本票簿                          │   1 本   │甲○○所有，與本案犯行│
│    │                                    │          │無關                  │
├──┼──────────────────┼─────┼───────────┤
│  │被害人資料及提款單（已攪碎）        │   1 袋   │甲○○所有，與江明宏等│
│    │                                    │          │人共同供本案犯罪所用  │
└──┴──────────────────┴─────┴───────────┘
附表四：
┌───────────────────────────────────────┐
│王瑜瑋於台中市○○區○○路永新巷北三弄28號605室之扣押物品                     │
├──┬──────────────────┬─────┬───────────┤
│編號│   扣   押   物   品   名   稱      │  數  量  │     備        考     │
├──┼──────────────────┼─────┼───────────┤
│ １ │新臺幣千元鈔                        │   10張   │王瑜瑋持有，共同因本案│
│    │                                    │          │犯罪所得              │
├──┼──────────────────┼─────┼───────────┤
│ ２ │三信商業銀行交易明細單              │   1 張   │王瑜瑋持有，共同因本案│
│    │                                    │          │犯罪所得              │
├──┼──────────────────┼─────┼───────────┤
│ ３ │郵政儲金金融卡                      │   3 張   │甲○○所有，共同供本案│
│    │                                    │          │犯罪所用              │
├──┼──────────────────┼─────┼───────────┤
│ ４ │高雄銀行金融卡                      │   1 張   │甲○○所有，共同供本案│
│    │                                    │          │犯罪所用              │
├──┼──────────────────┼─────┼───────────┤
│ ５ │新光銀行金融卡                      │   1 張   │王瑜瑋所有，與本案犯行│
│    │                                    │          │無關                  │
├──┼──────────────────┼─────┼───────────┤
│ ６ │中國信託金融卡                      │   1 張   │王瑜瑋所有，與本案犯行│
│    │                                    │          │無關                  │
├──┼──────────────────┼─────┼───────────┤
│ ７ │台新銀行存摺簿                      │   1 本   │王瑜瑋所有，與本案犯行│
│    │                                    │          │無關                  │
├──┼──────────────────┼─────┼───────────┤
│ ８ │PANASONIC行動電話（門號0000000000） │   1 支   │王瑜瑋所有，共同供本案│
│    │                                    │          │犯罪所用              │
├──┼──────────────────┼─────┼───────────┤
│ ９ │NOKIA行動電話（門號0000000000）     │   1 支   │甲○○所有，共同供本案│
│    │                                    │          │犯罪所用              │
└──┴──────────────────┴─────┴───────────┘
附表五：
┌───────────────────────────────────────┐
│江明宏於台中市○○路○段182號17樓之10處所之扣押物品                           │
├──┬──────────────────┬─────┬───────────┤
│編號│   扣   押   物   品   名   稱      │  數  量  │     備        考     │
├──┼──────────────────┼─────┼───────────┤
│ １ │SONY行動電話（門號0000000000）      │   1 支   │江明宏所有，共同供本案│
│    │                                    │          │犯罪所用              │
├──┼──────────────────┼─────┼───────────┤
│ ２ │電話卡及申請書                      │   2 份   │江明宏持有，共同供本案│
│    │                                    │          │犯罪所用              │
├──┼──────────────────┼─────┼───────────┤
│ ３ │利息試算表                          │   1 張   │江明宏持有，共同供本案│
│    │                                    │          │犯罪所用              │
├──┼──────────────────┼─────┼───────────┤
│ ４ │計算紙（含債權憑證合約）            │   1 本   │江明宏持有，共同供本案│
│    │                                    │          │犯罪所用              │
├──┼──────────────────┼─────┼───────────┤
│ ５ │繳費收據、提款明細、客戶資料、便條紙│   10張   │江明宏持有，共同供本案│
│    │等                                  │          │犯罪所用              │
├──┼──────────────────┼─────┼───────────┤
│ ６ │誠泰銀行提款卡                      │   1 張   │江明宏所有，與本案犯行│
│    │                                    │          │無關                  │
├──┼──────────────────┼─────┼───────────┤
│ ７ │現金新臺幣千元鈔                    │   18張   │江明宏所有，與本案犯行│
│    │                                    │          │無關                  │
├──┼──────────────────┼─────┼───────────┤
│ ８ │NOKIA行動電話（門號0000000000）     │   1 支   │甲○○所有，共同供本案│
│    │                                    │          │犯罪所用              │
├──┼──────────────────┼─────┼───────────┤
│ ９ │變聲器                              │   3 組   │甲○○所有，共同供本案│
│    │                                    │          │犯罪所用              │
└──┴──────────────────┴─────┴───────────┘
附表六：
┌───────────────────────────────────────┐
│江紫婕於台中市○○路○段182號17樓之10處所之扣押物品                           │
├──┬──────────────────┬─────┬───────────┤
│編號│   扣   押   物   品   名   稱      │  數  量  │     備        考     │
├──┼──────────────────┼─────┼───────────┤
│ １ │SONY行動電話（門號0000000000）      │   1 支   │江紫婕所有，共同供本案│
│    │                                    │          │犯罪所用              │
├──┼──────────────────┼─────┼───────────┤
│ ２ │NOKIA行動電話（門號0000000000）     │   1 支   │江紫婕所有，共同供本案│
│    │                                    │          │犯罪所用              │
├──┼──────────────────┼─────┼───────────┤
│ ３ │NOKIA行動電話（門號0000000000）     │   1 支   │江紫婕所有，共同供本案│
│    │                                    │          │犯罪所用              │
├──┼──────────────────┼─────┼───────────┤
│ ４ │計算機                              │   1 台   │江紫婕所有，共同供本案│
│    │                                    │          │犯罪所用              │
├──┼──────────────────┼─────┼───────────┤
│ ５ │客戶電話簿                          │   1 本   │江紫婕所有，共同供本案│
│    │                                    │          │犯罪所用              │
├──┼──────────────────┼─────┼───────────┤
│ ６ │帳戶資料及登報費用記事              │   3 張   │江紫婕所有，共同供本案│
│    │                                    │          │犯罪所用              │
└──┴──────────────────┴─────┴───────────┘
附表七：
┌───────────────────────────────────────┐
│化慕蘭於台中市○○路○段182號17樓之10處所之扣押物品                           │
├──┬──────────────────┬─────┬───────────┤
│編號│   扣   押   物   品   名   稱      │  數  量  │     備        考     │
├──┼──────────────────┼─────┼───────────┤
│ １ │刊登廣告報紙                        │   1 疊   │詐騙集團共有，共同供本│
│    │                                    │          │案犯罪所用            │
├──┼──────────────────┼─────┼───────────┤
│ ２ │各法院區域表                        │   1 本   │詐騙集團共有，共同供本│
│    │                                    │          │案犯罪所用            │
├──┼──────────────────┼─────┼───────────┤
│ ３ │各法院聯絡電話表                    │   1 張   │詐騙集團共有，共同供本│
│    │                                    │          │案犯罪所用            │
├──┼──────────────────┼─────┼───────────┤
│ ４ │教戰手則筆記本                      │   1 本   │詐騙集團共有，共同供本│
│    │                                    │          │案犯罪所用            │
├──┼──────────────────┼─────┼───────────┤
│ ５ │利率換算表                          │   3 張   │詐騙集團共有，共同供本│
│    │                                    │          │案犯罪所用            │
├──┼──────────────────┼─────┼───────────┤
│ ６ │台中商業銀行存款簿（戶名：蔡佳容）  │   1 本   │詐騙集團共有，共同供本│
│    │                                    │          │案犯罪所用            │
├──┼──────────────────┼─────┼───────────┤
│ ７ │沙鹿郵局存款簿（戶名：鄭玲華）      │   1 本   │詐騙集團共有，共同供本│
│    │                                    │          │案犯罪所用            │
├──┼──────────────────┼─────┼───────────┤
│ ８ │神岡圳堵郵局存款簿（戶名：王詒順）  │   1 本   │詐騙集團共有，共同供本│
│    │                                    │          │案犯罪所用            │
├──┼──────────────────┼─────┼───────────┤
│ ９ │自動櫃員機訊息代號一覽表            │   1 張   │詐騙集團共有，共同供本│
│    │                                    │          │案犯罪所用            │
├──┼──────────────────┼─────┼───────────┤
│ １０ │邱金山、蔡佳容印章                  │   2 枚   │詐騙集團共有，共同供本│
│    │                                    │          │案犯罪所用            │
├──┼──────────────────┼─────┼───────────┤
│  │帳冊單                              │   1 疊   │詐騙集團共有，共同供本│
│    │                                    │          │案犯罪所用            │
├──┼──────────────────┼─────┼───────────┤
│  │電話所屬公司一覽表                  │   1 張   │詐騙集團共用，供本案犯│
│    │                                    │          │罪所用                │
├──┼──────────────────┼─────┼───────────┤
│  │遠傳電信申請書（門號0000000000）    │   1 張   │詐騙集團共有，共同供本│
│    │                                    │          │案犯罪所用            │
├──┼──────────────────┼─────┼───────────┤
│  │記事本、信封                        │   1 疊   │詐騙集團共有，共同供本│
│    │                                    │          │案犯罪所用            │
├──┼──────────────────┼─────┼───────────┤
│  │計算機                              │   1 台   │詐騙集團共有，共同供本│
│    │                                    │          │案犯罪所用            │
├──┼──────────────────┼─────┼───────────┤
│  │光碟片                              │   2 片   │詐騙集團共有，共同供本│
│    │                                    │          │案犯罪所用            │
├──┼──────────────────┼─────┼───────────┤
│  │NOKIA行動電話（門號0000000000）     │   1 支   │化慕蘭所有，共同供本案│
│    │                                    │          │犯罪所用              │
└──┴──────────────────┴─────┴───────────┘
附表八：
┌───────────────────────────────────────┐
│賴筠婷於台中市○○路○段182號17樓之10處所之扣押物品                           │
├──┬──────────────────┬─────┬───────────┤
│編號│   扣   押   物   品   名   稱      │  數  量  │     備        考     │
├──┼──────────────────┼─────┼───────────┤
│ １ │記事本                              │   2 本   │賴筠婷所有，與本案犯行│
│    │                                    │          │無關                  │
├──┼──────────────────┼─────┼───────────┤
│ ２ │帳冊單                              │   1 張   │賴筠婷所有，共同供本案│
│    │                                    │          │犯罪所用              │
├──┼──────────────────┼─────┼───────────┤
│ ３ │計算機                              │   1 台   │賴筠婷所有，共同供本案│
│    │                                    │          │犯罪所用              │
├──┼──────────────────┼─────┼───────────┤
│ ４ │台灣大哥大門號申請書(門號0000000000)│   1 張   │賴筠婷所有，共同供本案│
│    │                                    │          │犯罪所用              │
├──┼──────────────────┼─────┼───────────┤
│ ５ │NOKIA行動電話（門號0000000000）     │   1 支   │賴筠婷所有，共同供本案│
│    │                                    │          │犯罪所用              │
├──┼──────────────────┼─────┼───────────┤
│ ６ │NOKIA行動電話（門號0000000000）     │   1 支   │詐騙集團共有，共同供本│
│    │                                    │          │案犯罪所用            │
├──┼──────────────────┼─────┼───────────┤
│ ７ │NOKIA行動電話（門號0000000000）     │   1 支   │賴筠婷所有，共同供本案│
│    │                                    │          │犯罪所用              │
└──┴──────────────────┴─────┴───────────┘
附表九：
┌───────────────────────────────────────┐
│陳泰宇於台中市○區○○路一段56號9樓之1處所之扣押物品                          │
├──┬──────────────────┬─────┬───────────┤
│編號│   扣   押   物   品   名   稱      │  數  量  │     備        考     │
├──┼──────────────────┼─────┼───────────┤
│ １ │皮爾卡登行動電話（門號0000000000）  │   1 支   │陳泰宇所有，與本案犯行│
│    │                                    │          │無關                  │
├──┼──────────────────┼─────┼───────────┤
│ ２ │NOKIA行動電話（門號0000000000）     │   1 支   │陳泰宇所有，共同供本案│
│    │                                    │          │犯罪所用              │
├──┼──────────────────┼─────┼───────────┤
│ ３ │OKWAP行動電話（門號0000000000）     │   1 支   │陳泰宇所有，與本案犯行│
│    │                                    │          │無關                  │
├──┼──────────────────┼─────┼───────────┤
│ ４ │SONY行動電話（門號0000000000）      │   1 支   │陳泰宇所有，與本案犯行│
│    │                                    │          │無關                  │
├──┼──────────────────┼─────┼───────────┤
│ ５ │NOKIA行動電話（門號0000000000）     │   1 支   │陳泰宇所有，與本案犯行│
│    │                                    │          │無關                  │
├──┼──────────────────┼─────┼───────────┤
│ ６ │NOKIA行動電話（門號0000000000）     │   1 支   │陳泰宇所有，共同供本案│
│    │                                    │          │犯罪所用              │
├──┼──────────────────┼─────┼───────────┤
│ ７ │NOKIA行動電話（門號0000000000）     │   1 支   │陳泰宇所有，與本案犯行│
│    │                                    │          │無關                  │
├──┼──────────────────┼─────┼───────────┤
│ ８ │SHARP行動電話（門號0000000000）     │   1 支   │陳泰宇所有，與本案犯行│
│    │                                    │          │無關                  │
├──┼──────────────────┼─────┼───────────┤
│ ９ │NOKIA行動電話（門號0000000000）     │   1 支   │陳泰宇所有，與本案犯行│
│    │                                    │          │無關                  │
├──┼──────────────────┼─────┼───────────┤
│ １０ │SIM卡（門號0000000000）             │   1 片   │陳泰宇所有，共同供本案│
│    │                                    │          │犯罪所用              │
├──┼──────────────────┼─────┼───────────┤
│  │SIM卡（門號0000000000）             │   1 片   │陳泰宇所有，與本案犯行│
│    │                                    │          │無關                  │
├──┼──────────────────┼─────┼───────────┤
│  │SIM卡（門號0000000000）             │   1 片   │陳泰宇所有，與本案犯行│
│    │                                    │          │無關                  │
├──┼──────────────────┼─────┼───────────┤
│  │SIM卡（門號0000000000）             │   1 片   │陳泰宇所有，與本案犯行│
│    │                                    │          │無關                  │
├──┼──────────────────┼─────┼───────────┤
│  │SIM卡（門號0000000000）             │   1 片   │陳泰宇所有，與本案犯行│
│    │                                    │          │無關                  │
├──┼──────────────────┼─────┼───────────┤
│  │台灣大哥大行動通信網路業務服務異動申│   6 份   │陳泰宇所有，與本案犯行│
│    │請書（余文洲等人）                  │          │無關                  │
├──┼──────────────────┼─────┼───────────┤
│  │和信電訊股份有限公司服務異動申請書  │   1 份   │陳泰宇所有，與本案犯行│
│    │                                    │          │無關                  │
└──┴──────────────────┴─────┴───────────┘
附表十：
┌───────────────────────────────────────┐
│吳婕瑜於台中市○○路○段182號17樓之10處所之扣押物品                           │
├──┬──────────────────┬─────┬───────────┤
│編號│   扣   押   物   品   名   稱      │  數  量  │     備        考     │
├──┼──────────────────┼─────┼───────────┤
│ １ │SAMSUNG行動電話（門號0000000000）   │   1 支   │吳婕瑜所有，共同供本案│
│    │                                    │          │犯罪所用              │
├──┼──────────────────┼─────┼───────────┤
│ ２ │NOKIA-N73行動電話（序號0000000000000│   1 支   │吳婕瑜所有，與本案犯行│
│    │14）                                │          │無關                  │
├──┼──────────────────┼─────┼───────────┤
│ ３ │NOKIA-8250行動電話（序號000000000000│   1 支   │共犯所有，共同供本案犯│
│    │517）                               │          │罪所用                │
├──┼──────────────────┼─────┼───────────┤
│ ４ │NOKIA行動電話（序號0000000000000000 │   1 支   │詐騙集團所共有，共同供│
│    │）                                  │          │本案犯罪所用          │
├──┼──────────────────┼─────┼───────────┤
│ ５ │被害人詐騙明細                      │   1 張   │詐騙集團所共有，共同供│
│    │                                    │          │本案犯罪所用          │
├──┼──────────────────┼─────┼───────────┤
│ ６ │貸款利率試算表                      │   1 張   │吳婕瑜所有，共同供本案│
│    │                                    │          │犯罪所用              │
├──┼──────────────────┼─────┼───────────┤
│ ７ │帳冊                                │   2 本   │吳婕瑜所有，共同供本案│
│    │                                    │          │犯罪所用              │
├──┼──────────────────┼─────┼───────────┤
│ ８ │教戰手冊                            │   1 本   │吳婕瑜所有，共同供本案│
│    │                                    │          │犯罪所用              │
├──┼──────────────────┼─────┼───────────┤
│ ９ │NOKIA行動電話（門號0000000000）     │   1 支   │吳婕瑜所有，共同供本案│
│    │                                    │          │犯罪所用              │
├──┼──────────────────┼─────┼───────────┤
│ １０ │NOKIA行動電話（不含門號）           │   4 支   │吳婕瑜所有，共同供本案│
│    │                                    │          │犯罪所用              │
├──┼──────────────────┼─────┼───────────┤
│  │客戶資料                            │   3 疊   │吳婕瑜所有，共同供本案│
│    │                                    │          │犯罪所用              │
├──┼──────────────────┼─────┼───────────┤
│  │計算機                              │   1 台   │吳婕瑜所有，共同供本案│
│    │                                    │          │犯罪所用              │
├──┼──────────────────┼─────┼───────────┤
│  │便條紙                              │   1 本   │吳婕瑜所有，共同供本案│
│    │                                    │          │犯罪所用              │
├──┼──────────────────┼─────┼───────────┤
│  │空白電話卡資料                      │   3 份   │吳婕瑜所有，共同供本案│
│    │                                    │          │犯罪所用              │
├──┼──────────────────┼─────┼───────────┤
│  │銀行利息表                          │   1 張   │吳婕瑜所有，共同供本案│
│    │                                    │          │犯罪所用              │
└──┴──────────────────┴─────┴───────────┘
附表十一：
┌───────────────────────────────────────┐
│莊恭岳於南投縣南投市○○路709號處所之扣押物品                                 │
├──┬──────────────────┬─────┬───────────┤
│編號│   扣   押   物   品   名   稱      │  數  量  │     備        考     │
├──┼──────────────────┼─────┼───────────┤
│ １ │現金新臺幣千元鈔                    │   216張  │莊泰岳所有，與本案犯行│
│    │                                    │          │無關                  │
├──┼──────────────────┼─────┼───────────┤
│ ２ │NOKIA行動電話（門號0000000000）     │   1 支   │莊泰岳所有，共同供本案│
│    │                                    │          │犯罪所用              │
├──┼──────────────────┼─────┼───────────┤
│ ３ │SONY行動電話（門號0000000000）      │   1 支   │莊泰岳所有，供本案犯罪│
│    │                                    │          │所用                  │
├──┼──────────────────┼─────┼───────────┤
│ ４ │HAIER行動電話（門號0000000000）     │   1 支   │莊泰岳所有，與本案犯行│
│    │                                    │          │無關                  │
├──┼──────────────────┼─────┼───────────┤
│ ５ │郵政儲金金融卡（帳號00000000000000）│   1 張   │莊泰岳所有，與本案犯行│
│    │                                    │          │無關                  │
└──┴──────────────────┴─────┴───────────┘
附表十二：
┌───────────────────────────────────────┐
│陳靜君於南投縣南投市○○路68號9樓之2處所之扣押物品                            │
├──┬──────────────────┬─────┬───────────┤
│編號│   扣   押   物   品   名   稱      │  數  量  │     備        考     │
├──┼──────────────────┼─────┼───────────┤
│ １ │現金新臺幣千元鈔                    │   225張  │陳靜君所有，與本案犯行│
│    │                                    │          │無關                  │
├──┼──────────────────┼─────┼───────────┤
│ ２ │ANYCALL行動電話（序號00000000000000 │   1 支   │陳靜君所有，與本案犯行│
│    │）                                  │          │無關                  │
├──┼──────────────────┼─────┼───────────┤
│ ３ │NOKIA行動電話（沒有門號）           │   1 支   │陳靜君所有，與本案犯行│
│    │                                    │          │無關                  │
├──┼──────────────────┼─────┼───────────┤
│ ４ │NOKIA行動電話（門號0000000000）     │   1 支   │甲○○所有，共同供本案│
│    │                                    │          │犯罪所用              │
├──┼──────────────────┼─────┼───────────┤
│ ５ │NOKIA行動電話（門號0000000000）     │   1 支   │甲○○所有，共同供本案│
│    │                                    │          │犯罪所用              │
├──┼──────────────────┼─────┼───────────┤
│ ６ │HAIER行動電話（門號0000000000）     │   1 支   │陳靜君所有，共同供本案│
│    │                                    │          │犯罪所用              │
├──┼──────────────────┼─────┼───────────┤
│ ７ │SONY行動電話（門號0000000000）      │   1 支   │陳靜君所有，共同供本案│
│    │                                    │          │犯罪所用              │
├──┼──────────────────┼─────┼───────────┤
│ ８ │彰化銀行ATM交易明細                 │   1 張   │陳靜君所有，與本案犯行│
│    │                                    │          │無關                  │
├──┼──────────────────┼─────┼───────────┤
│ ９ │電話號碼及劃撥帳號紀錄紙            │   1 張   │陳靜君所有，共同供本案│
│    │                                    │          │犯罪所用              │
├──┼──────────────────┼─────┼───────────┤
│ １０ │入帳單據紀錄紙                      │   1 張   │陳靜君所有，共同供本案│
│    │                                    │          │犯罪所用              │
├──┼──────────────────┼─────┼───────────┤
│  │彰化銀行金融卡                      │   1 張   │陳靜君所有，與本案犯行│
│    │                                    │          │無關                  │
├──┼──────────────────┼─────┼───────────┤
│  │陳靜君彰化銀行存摺（帳號：0000000000│   1 本   │陳靜君所有，與本案犯行│
│    │8700）                              │          │無關                  │
├──┼──────────────────┼─────┼───────────┤
│  │教戰手則錄音帶                      │   2 捲   │陳靜君所有，共同供本案│
│    │                                    │          │犯罪所用              │
└──┴──────────────────┴─────┴───────────┘
附表十三：
┌───────────────────────────────────────┐
│阮士峰於台中市○○路○段182號17樓之10處所之扣押物品                           │
├──┬──────────────────┬─────┬───────────┤
│編號│   扣   押   物   品   名   稱      │  數  量  │     備        考     │
├──┼──────────────────┼─────┼───────────┤
│ １ │PANNASONIC行動電話（門號0000000000）│   1 支   │阮士峰所有，與本案犯行│
│    │                                    │          │無關                  │
├──┼──────────────────┼─────┼───────────┤
│ ２ │NOKIA行動電話（門號0000000000）     │   1 支   │阮士峰所有，與本案犯行│
│    │                                    │          │無關                  │
├──┼──────────────────┼─────┼───────────┤
│ ３ │筆記本                              │   1 本   │阮士峰所有，與本案犯行│
│    │                                    │          │無關                  │
└──┴──────────────────┴─────┴───────────┘
附表十四：
┌───────────────────────────────────────┐
│邱俊仁於台中市○○路○段182號17樓之10處所之扣押物品                           │
├──┬──────────────────┬─────┬───────────┤
│編號│   扣   押   物   品   名   稱      │  數  量  │     備        考     │
├──┼──────────────────┼─────┼───────────┤
│ １ │NOKIA行動電話（門號0000000000）     │   1 支   │非邱俊仁所有，與本案犯│
│    │                                    │          │行無關                │
├──┼──────────────────┼─────┼───────────┤
│ ２ │NOKIA行動電話（門號0000000000）     │   1 支   │邱俊仁所有，與本案犯行│
│    │                                    │          │無關                  │
├──┼──────────────────┼─────┼───────────┤
│ ３ │NOKIA行動電話（門號0000000000）     │   1 支   │邱俊仁所有，與本案犯行│
│    │                                    │          │無關                  │
└──┴──────────────────┴─────┴───────────┘
附表十五：
┌───────────────────────────────────────┐
│謝維祥於南投縣草屯鎮○○路14之8號處所之扣押物品                               │
├──┬──────────────────┬─────┬───────────┤
│編號│   扣   押   物   品   名   稱      │  數  量  │     備        考     │
├──┼──────────────────┼─────┼───────────┤
│ １ │NOKIA行動電話（門號0000000000）     │   1 支   │謝維祥所有，共同供本案│
│    │                                    │          │犯罪所用              │
└──┴──────────────────┴─────┴───────────┘


司法院資訊處製作；財團法人民間司法改革基金會備份。
